---
editor_options: 
  markdown: 
    wrap: 72
---

```{r}
library(dplyr)
library(tidyr)
library(knitr)
library(kableExtra)
options(kableExtra.latex.load_packages = TRUE)
library(ggplot2)
library(scales)
library(corrplot)
library(GGally)
library(caret)
library(tidymodels)
library(themis)
library(boot)
library(car)
library(QuantPsyc)
library(conflicted)
library(pROC)
library(caret)
conflict_prefer("select", "dplyr")
conflict_prefer("filter", "dplyr")
conflict_prefer("step","stats")
```

# Tyrimas

## Duomenų aprašymas

Duomenys atsisiųsti iš *UCI Irvine Machine Learning Repository*
[@online_shoppers_purchasing_intention_dataset_468] su iš viso 10535
duomenų eilučių. Duomenų kintamieji aprašyti \ref{tab:num_features} ir
\ref{tab:cat_features} lentelėse. Duomenų rinkinį sudaro 1 metų
informacija, kuri yra surinkta iš *columbia.com.tr* puslapio
[@columbia_website].

```{r}
num_features <- data.frame(
  "Kintamojo pavadinimas" = c(
    "Administraciniai puslapiai", 
    "Administracinių puslapių trukmė", 
    "Informaciniai puslapiai", 
    "Informacinių puslapių trukmė", 
    "Produktų puslapiai", 
    "Produktų puslapių trukmė", 
    "Atšokimo dažnis", 
    "Išėjimo dažnis", 
    "Puslapio vertė", 
    "Ypatinga diena"
  ),
  "Kintamojo aprašymas" = c(
    "Kiek kartų lankytojas lankėsi paskyros valdymo puslapiuose.",
    "Bendras laikas (sekundėmis), kurį lankytojas praleido paskyros valdymo puslapiuose.",
    "Kiek kartų lankytojas lankėsi informaciniuose puslapiuose.",
    "Bendras laikas (sekundėmis), kurį lankytojas praleido informaciniuose puslapiuose.",
    "Kiek kartų lankytojas lankėsi parduodamų daiktų puslapiuose.",
    "Bendras laikas (sekundėmis), kurį lankytojas praleido parduodamų daiktų puslapiuose.",
    "Vidutinis lankytojo aplankytų puslapių skaičius, prieš pabaigiant sesiją, kai aplankyta tik viena prekė.",
    "Vidutinis lankytojo aplankytų puslapių skaičius, prieš pabaigiant sesiją, kai aplankyta daugiau nei viena prekė.",
    "Vidutinė lankytojo aplankytų puslapių vertė.",
    "Svetainės apsilankymo laiko artumas ypatingai dienai (pvz., šventei, išpardavimui)."
  ),
  check.names = FALSE
)

knitr::kable(num_features, 
      caption = "Kiekybinių kintamųjų aprašymas\\label{tab:num_features}")
```


```{r}
cat_features <- data.frame(
  "Kintamojo pavadinimas" = c(
    "Operacinė sistema", 
    "Naršyklė", 
    "Regionas", 
    "Srauto tipas", 
    "Lankytojo tipas", 
    "Savaitgalis", 
    "Mėnuo", 
    "Pelningumas"
  ),
  "Kintamojo aprašymas" = c(
    "Lankytojo operacinė sistema.",
    "Lankytojo interneto naršyklė.",
    "Geografinis regionas, iš kurio lankytojas pradėjo sesiją.",
    "Šaltinis, iš kurio lankytojas atvyko į svetainę (pvz., reklama kitame puslapyje, SMS, tiesioginis).",
    "Lankytojo tipas: \"Naujas lankytojas\", \"Sugrįžtantis lankytojas\" ir \"Kitas\"",
    "Ar apsilankymo data sutampa su savaitgaliu.",
    "Apsilankymo datos mėnuo.",
    "Ar sesija buvo pelninga."
  ),
  check.names = FALSE
)

knitr::kable(cat_features, 
      caption = "Kategorinių kintamųjų aprašymas\\label{tab:cat_features}")
```

## Duomenų paruošimas

Kintamieji „OperatingSystems“, „Browser“, „Region“, „TraficType“ yra
kategoriniai kintamieji, užkoduoti natūraliais skaičiais. Todėl juos
pakeičiame atitinkamais faktoriais ir vėliau iš jų formuosime fiktyvius
kintamuosius. Kintamasis „SpecialDay“, sprendžiant pagal reikšmes ir
aprašymą yra ranginis kitamasis įgaunantis 6 skirtingas reikšmes:
$\{0;\ 0,2;\ \dots;\ 1\}$.


```{r}
# duomenu atsisiuntimo nuoroda: https://archive.ics.uci.edu/dataset/468/online+shoppers+purchasing+intention+dataset

df <- read.csv(
  "data//online_shoppers_intention.csv",
  header=TRUE,
  stringsAsFactors=FALSE
)


int_faktoriai <- c(
  "OperatingSystems",
  "Browser",
  "Region",
  "TrafficType"
)
df[int_faktoriai] <- lapply( df[int_faktoriai], as.factor )
```


Duomenų aprašyme autoriai teigia, kad praleistų reikšmių nėra. Mes
pasitikslinome, pasileidę atitinkamą *R* kodą - praleistų reikšmių nėra.

```{r, echo=FALSE, include=FALSE}
missing_table <- data.frame(
  Praleista = colSums(is.na(df))
)

missing_table
```

Loginių išskirčių tyrimas yra būtina dalis tyrimo, kadangi kai kurios iš
duomenų rinkinyje esančios sesijos gali būti informacijos surinkimo
robotai (*angl. web-scrapers*). Kad ištirtume logines išskirtis sudarėme
skaitinių charakteristikų lentelę kiekybiniams kintamiesiems
(\ref{tab:char} lentelė). Joje naudojami standartiniai skaitinių
charakteristikų žymėjimai: Min - minimumas, $Q_n$ - $n$-tasis kvartilis,
$\mu$ - vidurkis, Max - maximumas. \ref{tab:char} lentelėje matome, jog
nėra jokių nelogiškai išsiskiriančių reikšmių kintamuosiuose
nesusijusiuose su apsilankymo trukme. Tačiau kintamiesiems, susijusiems
su bendra apsilankymo trukme

```{r}
summary_tbl <- df %>%
  summarise(
    across(
      where(is.numeric),
      list(
        Min      = ~min(.x, na.rm = TRUE),
        `$Q_1$`  = ~quantile(.x, 0.25, na.rm = TRUE),
        `$Q_2$`  = ~median(.x, na.rm = TRUE),
        `$\\mu$` = ~mean(.x, na.rm = TRUE),
        `$Q_3$`  = ~quantile(.x, 0.75, na.rm = TRUE),
        Max      = ~max(.x, na.rm = TRUE)
      ),
      .names = "{.col}__{.fn}"
    )
  ) %>%
  pivot_longer(
    cols = everything(),
    names_to = c("Kintamasis", "Statistika"),
    names_pattern = "^(.*)__(.*)$"
  ) %>%
  pivot_wider(names_from = Statistika, values_from = value) %>%
  mutate(
    across(where(is.numeric), ~round(.x, 2)),
    Kintamasis = dplyr::recode(Kintamasis,
      "Administrative"          = "Administraciniai puslapiai",
      "Administrative_Duration" = "Laikas administraciniuose puslapiuose",
      "Informational"           = "Informaciniai puslapiai",
      "Informational_Duration"  = "Laikas informaciniuose puslapiuose",
      "ProductRelated"          = "Produktų puslapiai",
      "ProductRelated_Duration" = "Produktų puslapių trukmė",
      "BounceRates"             = "Atšokimo dažnis",
      "ExitRates"               = "Išėjimo dažnis",
      "PageValues"              = "Puslapio vertė",
      "SpecialDay"              = "Ypatinga diena"
    )
  )

knitr::kable(
  summary_tbl,
  digits = 2, format.args = list(decimal.mark = ","),
  caption = "Kiekybinių kintamųjų skaitinės charakteristikos\\label{tab:char}"
)
```

Kad susitvarkytume su išskirtimis, išimsime stebėjimus, kai bendras
praleistas laikas svetainėse yra nulis. Taip pat, pašalinsime
stebėjimus, jei laikas tam tikram svetainių tipui yra nenulinis (pvz.
nurodyta, kad administraciniuose puslapiuose praleistas tam tikras
laikas), tačiau to tipo puslapių nebuvo aplankyta.

```{r}
df <- df %>%
  filter(
    Administrative_Duration + Informational_Duration + ProductRelated_Duration != 0,
    !(Administrative == 0 & Administrative_Duration != 0),
    !(Informational == 0 & Informational_Duration != 0),
    !(ProductRelated == 0 & ProductRelated_Duration != 0),
    !(Administrative > 0 & Administrative_Duration == 0),
    !(Informational > 0 & Informational_Duration == 0),
    !(ProductRelated > 0 & ProductRelated_Duration == 0)
  )
```

## Duomenų pradinė analizė

Šioje aprašymo dalyje pateikiame tik svarbiausius akcentus, kurie mums
bus svarbus, kitus grafikus, išbrėžtus duomenų pradinei tyrybai,
pateiksime A priede.

Prieš taikant binarinę regresiją labai svarbu įsitikinti, kad
kategorinio kintamojo lygmenų kartotinumas yra pakankamai didelis, esant
visoms klasifikuojamo kintamojo reikšmėms.

Iš žemiau pateiktų lentelių, matome, kad yra probleminių faktorių
lygmenų. Kintamasis „VisitorType“ turi lygmenį „Other“, kuris gali būti
problemiškas, padarius dominuojančios klasės sumažinimą, taigi šį
faktoriaus lygmenį pašalinsime.

Pašalinsime „OperatingSystems“, „Browser“ faktorių lygmenis, kurie turi
mažiau arba lygiai 5 stebėjimus, esant pelningai sesijai. Faktorius
„TrafficType“ turi daug probleminių lygmenų, taigi juos šalinant
išmesime daug duomenų, todėl mes šį faktorių pašalinsime. Šių trijų
minėtų faktorių dažnių lentelės pateiktos atitinkamai
\ref{tab:OperatingSystems}, \ref{tab:Browser} ir \ref{tab:TrafficType}
lentelėse. Taip pat kintamojo „Month“ lygmuo „Feb“ (atitinkantis vasario
mėnesį) turi tik tris stebėjimus, taigi pašalinsime ir vasario mėnesio
stebėjimus. Kitos kryžminės dažnių lentelės pateiktos priede A.

\newpage

```{r}
make_freq_table <- function(data, column, label = column) {
  result <- data %>%
    group_by(!!sym(column)) %>%
    summarise(Dažnis = n(), .groups = "drop") %>%
    mutate(Procentai = round(Dažnis / sum(Dažnis) * 100, 1))
  
  knitr::kable(
    result,
    caption = paste0(label, " dažnių lentelė\\label{tab:", column, "}"),
    col.names = c(label, "Dažnis", "Santykinis dažnis (%)")
  ) %>%
    kableExtra::row_spec(
      which(result$Dažnis < 5),
      bold = TRUE, background = "#FFD700"
    )
}
```

```{r echo=FALSE}
make_freq_table(df, "Browser",          "Naršyklė")
make_freq_table(df, "TrafficType",      "Srauto tipas")
```

```{r}
df <- df %>%
  filter(Browser != 9) %>%
  filter(!TrafficType %in% c(12, 16, 17))
```

```{r, fig.width=8, fig.height=6}
var_labels <- c(
  "Administrative"          = "Administraciniai puslapiai",
  "Administrative_Duration" = "Laikas administraciniuose\npuslapiuose",
  "Informational"           = "Informaciniai puslapiai",
  "Informational_Duration"  = "Laikas informaciniuose\npuslapiuose",
  "ProductRelated"          = "Produktų puslapiai",
  "BounceRates"             = "Atšokimo dažnis",
  "ExitRates"               = "Išėjimo dažnis",
  "PageValues"              = "Puslapio vertė",
  "SpecialDay"              = "Ypatinga diena"
)

col_subset <- names(var_labels)

df_long <- df %>%
  filter(
    PageValues != 0,
    BounceRates != 0,
    Administrative_Duration != 0,
    Informational_Duration != 0
  ) %>%
  tidyr::pivot_longer(
    cols = all_of(col_subset),
    names_to = "variable",
    values_to = "value"
  ) %>%
  mutate(variable = var_labels[variable])

ggplot(df_long, aes(x = value, y = ProductRelated_Duration)) +
  geom_point(alpha = 0.45, size = 0.4, color = "#2C3E50") +
  geom_smooth(method = "lm", color = "#E74C3C", linewidth = 0.8, se = TRUE) +
  facet_wrap(~ variable, scales = "free_x", ncol = 3) +
  scale_x_continuous(
    trans  = "log1p",
    breaks = scales::trans_breaks("log1p", function(x) round(exp(x) - 1))
  ) +
  scale_y_continuous(
    trans  = "log1p",
    breaks = c(0, 10, 100, 1000, 10000)
  ) +
  labs(x = NULL, y = "Trukmė produktų puslapiuose") +
  theme_minimal() +
  theme(
    strip.text       = element_text(color = "black", face = "bold", size = 9),
    panel.grid.minor = element_blank(),
    axis.text        = element_text(size = 12)
  )
```

```{r}
cor_table <- sapply(col_subset, function(var) {
  cor.test(df[[var]], df$ProductRelated_Duration, method = "spearman")
}) |>
  t() |>
  as.data.frame() |>
  transmute(
    variable = var_labels[col_subset],
    rho      = round(unlist(estimate), 3)
  )

row.names(cor_table) <- NULL

knitr::kable(
  cor_table,
  col.names = c("Kintamasis", "Spearmano koeficientas"),
  caption   = "Spirmano koreliacijos su trukme apsilankymų produktų puslapiuose"
) %>%
  kableExtra::row_spec(which(abs(cor_table$rho) > 0.25), bold = TRUE)
```

```{r}
var_labels2 <- c(
  "Month"           = "Mėnuo",
  "OperatingSystems" = "Operacinė sistema",
  "Browser"         = "Naršyklė",
  "Region"          = "Regionas",
  "VisitorType"     = "Lankytojo tipas",
  "Weekend"         = "Savaitgalis"
)

col_subset2 <- names(var_labels2)

boot_ci <- function(x, bound, R = 500) {
  b  <- boot::boot(x, function(d, i) mean(d[i]), R = R)
  ci <- boot::boot.ci(b, type = "perc")
  ci$percent[bound]
}

df_long2 <- df %>%
  mutate(across(all_of(col_subset2), as.factor)) %>%
  tidyr::pivot_longer(
    cols = all_of(col_subset2),
    names_to = "variable",
    values_to = "value"
  ) %>%
  mutate(variable = var_labels2[variable])

df_summary <- df_long2 %>%
  group_by(variable, value) %>%
  summarise(
    mean_y = mean(ProductRelated_Duration),
    lower  = boot_ci(ProductRelated_Duration, 4),
    upper  = boot_ci(ProductRelated_Duration, 5),
    .groups = "drop"
  )

ggplot(df_summary, aes(x = value, y = mean_y)) +
  geom_col(fill = "#2C3E50") +
  geom_errorbar(aes(ymin = lower, ymax = upper),
                width = 0.3, color = "#E74C3C") +
  facet_wrap(~ variable, scales = "free_x", ncol = 3) +
  labs(x = NULL, y = "Trukmė produktų puslapiuose") +
  theme_minimal() +
  theme(
    strip.text       = element_text(color = "black", face = "bold", size = 9),
    panel.grid.minor = element_blank(),
    axis.text.x      = element_text(angle = 45, hjust = 1, size = 7)
  )
```