# Išvados

1. GAM modelis yra tiksliausias iš netiesinės regresijos modelių taikant juos prognozuoti produktų puslapiuose praleistą laiką. Pasiekiamas $R^2$ matas didesnis už 0,5.
2. GAM modelio pagrindinė yda yra negebėjimas prognozuoti didesnių atsako reikšmių.
3. Visos kovariantės, paduotos iš turimo duomenų rinkinio, su 0,05 patikimumo lygmeniu reikšmingos.

# Šaltinių sąrašas

::: {#refs}
:::

\pagebreak

# A priedas {.unnumbered}


```{r}
gam_sum <- summary(gam_model)

parametric_table <- as.data.frame(gam_sum$p.table)[, 3:4]

parametric_table[[2]] <- ifelse(parametric_table[[2]] < 0.001, "<0.001", sprintf("%.4f", parametric_table[[2]]))

knitr::kable(
  parametric_table,
  digits = 4,
  caption = "Kategorinių kintamųjų reikšmingumo lentelė\\label{tab:p_table_gam}",
  col.names = c("t statistika", "p reikšmė")
)
```

```{r}
smooth_table <- as.data.frame(gam_sum$s.table)[, 3:4]
rownames(smooth_table) <- gsub("s\\(|\\)", "", rownames(smooth_table))

smooth_table[[2]] <- ifelse(smooth_table[[2]] < 0.001, "<0.001", sprintf("%.4f", smooth_table[[2]]))

# Smooth terms table
knitr::kable(
  as.data.frame(smooth_table),
  digits = 4,
  caption = "Kiekybinių kintamųjų reikšmingumo lentelė\\label{tab:s_table_gam}",
  col.names = c("t statistika", "p reikšmė")
)
```


## DI naudojimas

Naudotas „Google Gemini 3 Flash Preview“, kad patikrinti ar surašyti uždaviniai nėra etapai. Taip pat lentelėse, grafikuose pakeisti taškus į kablelius, kad būtų lietuviškas formatavimas.

Naudotas „Claude“ ieškant *R* funkcijų atitikmenų *Python* kalboje bei braižant grafikus, surašant lenteles ir *R* aplinkoje.

„ChatGPT“ skirtas gramatinėms klaidoms taisyti, *R Markdown* specifinių klaidų taisymui, rečiau naudojamų *R* paketų naudojimui.
