Tolimesniuose žingsniuose 

```{r}
resid_gam_model <- resid(gam_model, newdata=df, type="pearson")
resid_gam_mask <- abs(resid_gam_model / sd(resid_gam_model)) >= 3

df <- df[!resid_gam_mask,]

train_idx <- createDataPartition(df$ProductRelated_Duration, p = 0.75, list = FALSE)
train_df <- df[train_idx, ]
test_df <- df[-train_idx, ]
```

### Modelio parinkimas

Pagal prasmę, manome, kad neigiamos „Google analytics“ metrikas sudauginti būtų prasminga, 
nes taip kombinuojame du aspektus prastos puslapių kokybės: išėjimo nepaspaudus nieko, 
sesijos pabaigimo dėl to puslapio.

Apmokytus modelius su sąveikomis palyginame kartu su pradiniais modeliais (splainų, 
lokaliosios regresijos ir adityviaisiais modeliais) \ref{tab:metrics-final} lentelėje.

```{r}
train_df$BounceExit <- train_df$BounceRates * train_df$ExitRates
test_df$BounceExit <- test_df$BounceRates * test_df$ExitRates

gam_model_interact <- mgcv::gam(ProductRelated_Duration ~
                   s(Administrative) +
                   s(Administrative_Duration) +
                   s(Informational) +
                   s(Informational_Duration) +
                   s(PageValues) +
                   s(BounceRates)+
                   s(ExitRates) +
                   s(BounceExit) +
                   Month + TrafficType + SpecialDay +
                 VisitorType + Weekend,
                 data = train_df, method = "REML")

gam_model_2_interact <- gam::gam(ProductRelated_Duration ~
                   gam::s(Administrative, df = 5) +
                   gam::lo(Administrative_Duration, span = 0.7) +
                   gam::s(Informational, df = 5) +
                   gam::lo(Informational_Duration, span = 0.7) +
                   gam::s(PageValues) +
                   gam::s(BounceRates)+
                   gam::s(ExitRates) +
                   gam::s(BounceExit) +
                   Month + TrafficType + SpecialDay +
                 VisitorType + Weekend,
                 data = train_df)

eval_metrics <- function(actual, predicted) {
  rmse <- sqrt(mean((actual - predicted)^2))
  r2 <- 1 - sum((actual - predicted)^2) / sum((actual - mean(actual))^2)
  mae <- mean(abs(actual - predicted))
  
  smape <- mean(
    abs(actual - predicted) / ((abs(actual) + abs(predicted)) / 2)
  ) * 100
  
  c(
    RMSE = round(rmse, 2),
    R2 = round(r2, 4),
    MAE = round(mae, 2),
    SMAPE = round(smape, 2)
  )
}

# Jei po prognozavimo atsiranda NA reikšmės, faktorių reikšmes reikia pakeisti į mokymo duomenų intervalą
clamp_predict <- function(model, newdata, train_data) {
  pred <- predict(model, newdata = newdata)
  na_idx <- is.na(pred)
  if (any(na_idx)) {
    num_vars <- names(Filter(is.numeric, train_data))
    newdata_clamped <- newdata
    for (var in num_vars) {
      rng <- range(train_data[[var]], na.rm = TRUE)
      newdata_clamped[[var]] <- pmax(pmin(newdata[[var]], rng[2]), rng[1])
    }
    pred[na_idx] <- predict(model, newdata = newdata_clamped)[na_idx]
  }
  pred
}

bs_pred <- clamp_predict(bs_model, test_df, train_df)
ns_pred <- clamp_predict(ns_model, test_df, train_df)
ss_pred <- clamp_predict(ss_model, test_df, train_df)$y
gam_pred <- clamp_predict(gam_model, test_df, train_df)
gam_pred_2 <- clamp_predict(gam_model_2, test_df, train_df)
loess_pred <- clamp_predict(loess_model, X_test_pca, X_tr_pca)
gam_pred_inter <- clamp_predict(gam_model_interact, test_df, train_df)
gam_pred_inter_2 <- clamp_predict(gam_model_2_interact, test_df, train_df)

rezultatai <- data.frame(
  Modelis = c(
    "B-splainas", 
    "Naturalusis splainas",
    "Glodusis splainas",
    "GAM",
    "GAM splainai + lokali",
    "Lokalioji regresija",
    "GAM su sąveikomis",
    "GAM splaina + lokali + sąveikos"),
  rbind(
    eval_metrics(test_df$ProductRelated_Duration, bs_pred),
    eval_metrics(test_df$ProductRelated_Duration, ns_pred),
    eval_metrics(test_df$ProductRelated_Duration, ss_pred),
    eval_metrics(test_df$ProductRelated_Duration, gam_pred),
    eval_metrics(test_df$ProductRelated_Duration, gam_pred_2),
    eval_metrics(test_df$ProductRelated_Duration, loess_pred),
    eval_metrics(test_df$ProductRelated_Duration, gam_pred_inter),
    eval_metrics(test_df$ProductRelated_Duration, gam_pred_inter_2)
  )
)

knitr::kable(rezultatai,
             col.names = c("Modelis", "RMSE", "R²", "MAE", "SMAPE (%)"),
             caption   = "Modelių palyginimas testavimo aibėje\\label{tab:metrics-final}")
```


### Požymių reikšmingumas


```{r}
gam_sum <- summary(gam_model)

parametric_table <- as.data.frame(gam_sum$p.table)[, 3:4]

parametric_table[[2]] <- ifelse(parametric_table[[2]] < 0.001, "<0.001", sprintf("%.4f", parametric_table[[2]]))

knitr::kable(
  parametric_table,
  digits = 4,
  caption = "Kategorinių kintamųjų reikšmingumo lentelė\\label{tab:p_table_gam}",
  col.names = c("t statistika", "p reikšmė")
)
```

```{r}
smooth_table <- as.data.frame(gam_sum$s.table)[, 3:4]
rownames(smooth_table) <- gsub("s\\(|\\)", "", rownames(smooth_table))

smooth_table[[2]] <- ifelse(smooth_table[[2]] < 0.001, "<0.001", sprintf("%.4f", smooth_table[[2]]))

# Smooth terms table
knitr::kable(
  as.data.frame(smooth_table),
  digits = 4,
  caption = "Kiekybinių kintamųjų reikšmingumo lentelė\\label{tab:s_table_gam}",
  col.names = c("t statistika", "p reikšmė")
)
```

Iš \ref{tab:p_table_gam} lentelės matome, kad su 0,05 patikimumo lygmeniu kintamasis
„Savaitgalis“ ir „Speciali diena“ yra nereikšmingi.
Tačiau apmokius GAM modelį išėmus šiuos kintamuosius $R^2$ pamažėjo nuo 0,55 iki 0,41, 
o MAE metrika pakilo nuo 873,32 iki 897,77, taigi galutiniame modelyje visi šie kintamieji liks.

```{r, include=FALSE}
gam_model_parsimonuos <- mgcv::gam(
  ProductRelated_Duration ~
  s(Administrative) +
  s(Administrative_Duration) +
  s(Informational) +
  s(Informational_Duration) +
  s(PageValues) +
  s(BounceRates)+
  s(ExitRates) +
  s(BounceExit) +
  Month + TrafficType + VisitorType,
data = train_df, method = "REML")

gam_pars_pred <- clamp_predict(gam_model_parsimonuos, test_df, train_df)
gam_pars_metrics <- eval_metrics(test_df$ProductRelated_Duration, gam_pars_pred)
gam_pars_metrics[2]
gam_pars_metrics[3]
```

### Prognozė



```{r}
ggplot(data.frame(predicted = gam_pars_pred, actual = test_df$ProductRelated_Duration),
       aes(x = predicted, y = actual)) +
  geom_point(alpha = 0.3) +
  geom_abline(slope = 1, intercept = 0, color = "red", linewidth = 1) +
  labs(x = "Prognozuotos reikšmės", y = "Tikrosios reikšmės",
       title = "Prognozuotos vs tikrosios reikšmės") +
  theme_minimal()
```

