Kadangi išskirčių nėra daug ir jos nėra tendencingos mes jas išimsime ir toliau modeliai bus tikrinami be jų.

```{r}

resid_gam_model <- resid(gam_model, newdata=df, type="pearson")
resid_gam_mask <- abs(resid_gam_model / sd(resid_gam_model)) >= 3

df <- df[!resid_gam_mask,]

train_idx <- createDataPartition(df$ProductRelated_Duration, p = 0.75, list = FALSE)
train_df <- df[train_idx, ]
test_df <- df[-train_idx, ]
```

### Modelio parinkimas

Pagal prasmę, manome, kad neigiamos „Google analytics“ metrikas sudauginti būtų prasminga, nes taip kombinuojame du aspektus prastos puslapių kokybės: išėjimo nepaspaudus nieko, sesijos pabaigimo dėl to puslapio.

Apmokytus modelius su sąveikomis palyginame kartu su pradiniais modeliais (splainų, lokaliosios regresijos ir adityviaisiais modeliais) \ref{tab:metrics-final} lentelėje.

```{r}
train_df$BounceExit <- train_df$BounceRates * train_df$ExitRates
test_df$BounceExit <- test_df$BounceRates * test_df$ExitRates

gam_model_interact <- mgcv::gam(ProductRelated_Duration ~
                   s(Administrative) +
                   s(Administrative_Duration) +
                   s(Informational) +
                   s(Informational_Duration) +
                   s(PageValues) +
                   s(BounceRates)+
                   s(ExitRates) +
                   s(BounceExit) +
                   Month + TrafficType + SpecialDay +
                 VisitorType + Weekend,
                 data = train_df, method = "REML")


gam_model <- mgcv::gam(ProductRelated_Duration ~
                   s(Administrative) +
                   s(Administrative_Duration) +
                   s(Informational) +
                   s(Informational_Duration) +
                   s(PageValues) +
                   s(BounceRates)+
                   s(ExitRates) +
                   Month + TrafficType + SpecialDay +
                 VisitorType + Weekend,
                 data = train_df, method = "REML")

eval_metrics <- function(actual, predicted) {
  rmse <- sqrt(mean((actual - predicted)^2))
  r2 <- 1 - sum((actual - predicted)^2) / sum((actual - mean(actual))^2)
  mae <- mean(abs(actual - predicted))
  
  smape <- mean(
    abs(actual - predicted) / ((abs(actual) + abs(predicted)) / 2)
  ) * 100
  
  c(
    RMSE = round(rmse, 2),
    R2 = round(r2, 4),
    MAE = round(mae, 2),
    SMAPE = round(smape, 2)
  )
}

# Jei po prognozavimo atsiranda NA reikšmės, faktorių reikšmes reikia pakeisti į mokymo duomenų intervalą
clamp_predict <- function(model, newdata, train_data) {
  pred <- predict(model, newdata = newdata)
  na_idx <- is.na(pred)
  if (any(na_idx)) {
    num_vars <- names(Filter(is.numeric, train_data))
    newdata_clamped <- newdata
    for (var in num_vars) {
      rng <- range(train_data[[var]], na.rm = TRUE)
      newdata_clamped[[var]] <- pmax(pmin(newdata[[var]], rng[2]), rng[1])
    }
    pred[na_idx] <- predict(model, newdata = newdata_clamped)[na_idx]
  }
  pred
}

bs_pred <- clamp_predict(bs_model, test_df, train_df)
ns_pred <- clamp_predict(ns_model, test_df, train_df)
ss_pred <- clamp_predict(ss_model, test_df, train_df)$y
gam_pred <- clamp_predict(gam_model, test_df, train_df)
loess_pred <- clamp_predict(loess_model, X_test_pca, X_tr_pca)
gam_pred_inter <- clamp_predict(gam_model_interact, test_df, train_df)
gam_pred <- clamp_predict(gam_model, test_df, train_df)

rezultatai <- data.frame(
  Modelis = c(
    "B-splainas", 
    "Naturalusis splainas",
    "Glodusis splainas",
    "GAM",
    "GAM su sąveikomis",
    "Lokalioji regresija"
    ),
  rbind(
    eval_metrics(test_df$ProductRelated_Duration, bs_pred),
    eval_metrics(test_df$ProductRelated_Duration, ns_pred),
    eval_metrics(test_df$ProductRelated_Duration, ss_pred),
    eval_metrics(test_df$ProductRelated_Duration, gam_pred),
    eval_metrics(test_df$ProductRelated_Duration, gam_pred_inter),
    eval_metrics(test_df$ProductRelated_Duration, loess_pred)
  )
)

knitr::kable(rezultatai,
             col.names = c("Modelis", "RMSE", "R²", "MAE", "SMAPE"),
             caption   = "Modelių palyginimas testavimo aibėje\\label{tab:metrics-final}")
```

Lentelėje \ref{tab:metrics-final} pateiktos modelio tikslumo metrikos, tarp kurių yra SMAPE lygus $\text{sMAPE} = \frac{1}{n}\sum_{i=1}^{n} \frac{|y_i - \hat{y}_i|}{(|y_i| + |\hat{y}_i|) / 2} \times 100$.

Matome, kad glodžiojo splaino ir lokalioji regresija yra prastesnės už vidurkį, kadangi jų $R^2$ įvertis yra mažesnis už nulį. Toliau pastebime, kad kiti splaino modeliai yra nelabai tikslūs, kadangi jų $R^2$ reikšmės yra nedidelės, MAE ir SMAPE yra didesnės.

Galiausiai, GAM modelis yra geriausia, turintis patį didžiausią $R^2$ siekiantį virš $0,56$. Taigi toliau tirsime tik GAM modelį.

### Požymių reikšmingumas

Toliau tyrėme požymių reikšmingumą, tam naudojome lentelę, pateiktą A priede. Pastebime, kad kiekviena kovariantė yra reikšminga, taigi mes negalime išimti kintamųjų.

### Interpretacija

Iš grafikų matome (žr. \ref{fig:efektai} pav.), kad didžiausią įtaką daro aplankytų administracinių puslapių skaičius, informacinių puslapių skaičius ir juose praleistas laikas. Kiti faktoriai daro kelis kartus mažesnę įtaką.

```{r fig.width=11, fig.height=9, dev="png", fig.cap = "GAM modelio daliniai efektai\\label{fig:efektai"}
oldpar <- par(mfrow = c(3, 3), mar = c(4, 4, 2, 1))
plot(gam_model, se = TRUE, col = "red", scale = 0, pages = 1)
par(oldpar)
```

### Prognozė

Matome iš \ref{fig:PCA_SPAN} pav., kad sklaida taškų aplink tiesę, reprezentuojančią tikrų ir prognozuojamų taškų lygybę, didėja didėjant atsako reikšmėms. Taip pat didžiausias atitrūkimas nuo šios tiesės yra ties didžiausiomis atsako reikšmėmis. Taigi, taisant toliau šį modelį reikia turėti omenyje didžiausias atsako reikšmes.

```{r, fig.cap = "GAM modelio prognozių tikslumas (prognozuotos ir tikrosios reikšmės)\\label{fig:progn"}
ggplot(data.frame(predicted = gam_pred, actual = test_df$ProductRelated_Duration),
       aes(x = predicted, y = actual)) +
  geom_point(alpha = 0.3) +
  geom_abline(slope = 1, intercept = 0, color = "red", linewidth = 1) +
  labs(x = "Prognozuotos reikšmės", y = "Tikrosios reikšmės",
       title = "Prognozuotos ir tikrosios reikšmės") +
  theme_minimal()
```
