```{r, include=FALSE}
library(splines)
library(ggplot2)
library(mgcv)
library(caret)
library(gam)
```

# Duomenų padalijimas

```{r}
set.seed(1234)

train_idx <- createDataPartition(df$ProductRelated_Duration, p = 0.75, list = FALSE)
train_df <- df[train_idx, ]
test_df <- df[-train_idx, ]
```

# Spline modeliai

## B-splainas

B-splaino modeliui turėjome parinkti vieną optimalią kovariantę ir mazgų skaičių su kuriuo gauname mažiausią RSME. Geriausios kovariantės ieškojimui naudojame visus stulpelius išskyrus patį „ProductRelated_Duration“, kurį norime prognozuoti ir atmetus produktų puslapių peržiūrų skaičių, kadangi ši viena kovariantė per daug gerai įvertina praleistą laiką produktų puslapiuose. Mazgų galimas rėžis buvo nuo 3 iki 15, atkreipiant dėmesį, kad didelis mazgų skaičius gali reikšti modelio per didelį prisitaikymą prie duomenų (angl. over-fitting). Kaip matome \ref{tab:bspline_rmse) lentelėje, mažiausią RMSE gavome su „Administrative_Duration“ kovariante ir 8 mazgais, o prasčiausiai naudojant B-splaino modelį gauti rezultatai su specialios dienos kintamuoju. Taip pat, geri rezultatai gauti su „BounceRates“ kovariante.

```{r warning=FALSE}
# df yra kiek mazgų turės spline
df_values <- 3:15
cv_folds  <- createFolds(train_df$ProductRelated_Duration, k = 5)

# Exclude target and primary spline predictor
exclude_vars <- c("ProductRelated_Duration")

candidate_vars <- names(train_df)[
  sapply(train_df, is.numeric) &
  !names(train_df) %in% exclude_vars
]

# Grid search: best covariate + best df (number of knots)
cv_results <- expand.grid(var = candidate_vars, df = df_values, stringsAsFactors = FALSE)

cv_results$rmse <- mapply(function(var, d) {
  fold_rmse <- sapply(cv_folds, function(idx) {
    tr  <- train_df[-idx, ]
    val <- train_df[idx, ]
    
    # Pure b-spline model — no additive linear terms
    formula_str <- paste0(
      "ProductRelated_Duration ~ bs(", var,
      ", df = ", d,
      ", Boundary.knots = c(min(tr$", var, ") - 0.001, max(tr$", var, ") * 1.01))"
    )
    
    m    <- lm(as.formula(formula_str), data = tr)
    pred <- predict(m, newdata = val)
    sqrt(mean((val$ProductRelated_Duration - pred)^2, na.rm = TRUE))
  })
  mean(fold_rmse)
}, cv_results$var, cv_results$df)

# Pick the single best combination
best_idx      <- which.min(cv_results$rmse)
best_bs_var   <- cv_results$var[best_idx]
best_bs_df    <- cv_results$df[best_idx]

# cat("Best B-Spline covariate:", best_bs_var, "\n")
# cat("Best B-Spline df:       ", best_bs_df,  "\n")

```

```{r}
cv_results %>%
  arrange(rmse) %>%
  distinct(var, .keep_all = TRUE) %>%
  knitr::kable(
    col.names = c("Kintamasis", "df", "RMSE"),
    caption = "B-splaino kryžminės validacijos rezultatai\\label{tab:bspline_rmse}",
    digits = 2,
    booktabs = TRUE
  )
```

```{r warning=FALSE}
bs_model <- lm(ProductRelated_Duration ~ bs(Administrative_Duration, df = 8), data = train_df)
# summary(bs_model)
```



```{r fig.width=11, fig.height=6}
plot(train_df$Administrative_Duration, train_df$ProductRelated_Duration,
     main = "B-splaino modelio gerumo patikrinimas",
     xlab = "Administrative_Duration", ylab = "ProductRelated_Duration")
lines(sort(train_df$Administrative_Duration), 
      fitted(bs_model)[order(train_df$Administrative_Duration)],
      col = "red", lwd = 2)
```

## Natūralus splainas

Natūralus splainas turi tam tikras taisykles, dėl kurių šio splaino modelio kraštai yra tiesiški. \cite{nspline} Kaip ir b-splaino modelio atvejo, mes ieškome tokios kovariantės ir mazgų skaičiaus, kad gautume mažiausią RSME. \ref{tab:nspline_rmse} lentelės rezultatai rodo, kad mažiausias RSME gautas su „BounceRates“ ir 8 mazgais. Skirtingai nei \ref{tab:bspline_rmse} lentelėje, kur geriausi rezultatai gauti su administracinių puslapių peržiūrios laiku, su natūralių splainų modeliu šių puslapių peržiūrų laikas yra tik penktoje vietoje iš aštuonių. Prasčiausi rezultatai vėl gauti su specialiųjų dienų kintamuoju.

```{r}
# df yra kiek mazgų turės spline
df_values <- 3:15
cv_folds  <- createFolds(train_df$ProductRelated_Duration, k = 5)

# Exclude target and primary spline predictor
exclude_vars <- c("ProductRelated_Duration", "ProductRelated")

candidate_vars <- names(train_df)[
  sapply(train_df, is.numeric) &
  !names(train_df) %in% exclude_vars
]

# Grid search: best covariate + best df (number of knots)
cv_results <- expand.grid(var = candidate_vars, df = df_values, stringsAsFactors = FALSE)

cv_results$rmse <- mapply(function(var, d) {
  fold_rmse <- sapply(cv_folds, function(idx) {
    tr  <- train_df[-idx, ]
    val <- train_df[idx, ]
    
    # Pure b-spline model — no additive linear terms
    formula_str <- paste0(
      "ProductRelated_Duration ~ ns(", var,
      ", df = ", d,
      ", Boundary.knots = c(min(tr$", var, ") - 0.001, max(tr$", var, ") * 1.01))"
    )
    
    m    <- lm(as.formula(formula_str), data = tr)
    pred <- predict(m, newdata = val)
    sqrt(mean((val$ProductRelated_Duration - pred)^2, na.rm = TRUE))
  })
  mean(fold_rmse)
}, cv_results$var, cv_results$df)

# Pick the single best combination
best_idx      <- which.min(cv_results$rmse)
best_ns_var   <- cv_results$var[best_idx]
best_ns_df    <- cv_results$df[best_idx]

# cat("Geriausia normalaus splaino kovariantė:", best_ns_var, "\n")
# cat("Geriausias mazgų skaičius:       ", best_ns_df,  "\n")

```

```{r}
cv_results %>%
  arrange(rmse) %>%
  distinct(var, .keep_all = TRUE) %>%
  knitr::kable(
    col.names = c("Kintamasis", "df", "RMSE"),
    caption = "Normalaus splaino kryžminės validacijos rezultatai\\label{tab:nspline_rmse}",
    digits = 2,
    booktabs = TRUE
  )
```

```{r}
ns_model <- lm(ProductRelated_Duration ~ ns(BounceRates, df = 8), data = train_df)
```


```{r fig.width=11, fig.height=6}
plot(train_df$BounceRates, train_df$ProductRelated_Duration,
     main = "B-splaino modelio gerumo patikrinimas",
     xlab = "BounceRates", ylab = "ProductRelated_Duration")
lines(sort(train_df$BounceRates), 
      fitted(ns_model)[order(train_df$BounceRates)],
      col = "red", lwd = 2)
```

## Glodusis splainas

Skirtingai nei b-splainai, kurie reguliuoja splainą pagal konkretų mazgų skaičių, glodieji splaiai mazgus išdėsto kiekviename unikaliame duomenų stebėjime, o modelio sudėtingumą valdo per reguliarizavimo (lamda) parametrą. Šį kart geriausiai rezultatai gauti su „Administrative_Duration“ kintamuoju ir lamda = 0.0085  reikšme (žr. \ref{tab:trspline_rmse} lentelę).

```{r}
# df yra kiek mazgų turės spline
cv_folds  <- createFolds(train_df$ProductRelated_Duration, k = 5)

exclude_vars <- c("ProductRelated_Duration", "ProductRelated")
candidate_vars <- names(train_df)[
  sapply(train_df, is.numeric) &
  !names(train_df) %in% exclude_vars
]

lambda_values <- 10^seq(-6, 0, length.out = 30)

# Grid search: covariate + df + lambda
cv_results <- expand.grid(
  var    = candidate_vars,
  df     = df_values,
  lambda = lambda_values,
  stringsAsFactors = FALSE
)

cv_results$rmse <- mapply(function(var, d, lam) {
  fold_rmse <- sapply(cv_folds, function(idx) {
    tr  <- train_df[-idx, ]
    val <- train_df[idx, ]

    m <- tryCatch(
      smooth.spline(tr[[var]], tr$ProductRelated_Duration, df = d, lambda = lam),
      error = function(e) NULL
    )

    if (is.null(m)) return(NA)

    pred <- predict(m, x = val[[var]])$y
    sqrt(mean((val$ProductRelated_Duration - pred)^2, na.rm = TRUE))
  })
  mean(fold_rmse, na.rm = TRUE)
}, cv_results$var, cv_results$df, cv_results$lambda)

# Pick the single best combination
best_idx       <- which.min(cv_results$rmse)
best_ns_var    <- cv_results$var[best_idx]
best_ns_df     <- cv_results$df[best_idx]
best_ns_lambda <- cv_results$lambda[best_idx]

```

```{r}
cv_results %>%
  arrange(rmse) %>%
  distinct(var, .keep_all = TRUE) %>%
  knitr::kable(
    col.names = c("Kintamasis", "df", "lamda", "RMSE"),
    caption = "Glodžiojo splaino kryžminės validacijos rezultatai\\label{tab:trspline_rmse}",
    digits = 5,
    booktabs = TRUE
  )
```

```{r}
ss_model <- smooth.spline(train_df$BounceRates, train_df$ProductRelated_Duration, df = 3, lambda=0.00204336)
pred     <- predict(ss_model, x = train_df$BounceRates)$y
actual   <- train_df$ProductRelated_Duration
residuals_smooth <- actual - pred

ss_res    <- sum(residuals_smooth^2, na.rm = TRUE)
ss_tot    <- sum((actual - mean(actual, na.rm = TRUE))^2, na.rm = TRUE)
r_squared <- 1 - ss_res / ss_tot
rmse      <- sqrt(mean(residuals_smooth^2, na.rm = TRUE))

mae <- mean(abs(residuals_smooth), na.rm = TRUE)

smape <- (200 * mean(abs(actual - pred) / (abs(actual) + abs(pred)), na.rm = TRUE))

# cat("R-squared:", round(r_squared, 4), "\n")
# cat("RMSE:     ", round(rmse, 4),      "\n")
# cat("MAE:      ", round(mae, 4),       "\n")
# cat("SMAPE (%): ", round(smape, 2),    "\n")
# cat("df used:  ", ss_model$df,         "\n")
# cat("lambda:   ", ss_model$lambda,     "\n")
```


```{r fig.width=11, fig.height=6}
plot(train_df$BounceRates, train_df$ProductRelated_Duration,
     main = "Glodaus spline modelio gerumo patikrinimas",
     xlab = "BounceRates", ylab = "ProductRelated_Duration")

sorted_x <- sort(train_df$BounceRates)
predictions <- predict(ss_model, x = sorted_x)$y

lines(sorted_x, predictions,
      col = "red", lwd = 2)
```

# GAM modeliai

Pirmame GAM modelyje kiekvienam skaitiniam kintamajam taikomi glodinantys splainai, o konkrečiai – thin plate regression splines. Tai yra numatytasis splainų tipas, naudojamas mgcv pakete. Šie splainai pasižymi tuo, kad nereikalauja iš anksto parinkti mazgų (angl. knots) vietų – jų forma automatiškai nustatoma iš duomenų.

Antru atveju sudaromas modelis, kuriame naudojami du skirtingi netiesinių ryšių modeliavimui skirti metodai. Daliai kintamųjų taikomi regresiniai splainai, kurių sudėtingumas yra nustatomas iš anksto per laisvės laipsnių parametrą. Kitai kintamųjų daliai taikoma lokali regresija.

```{r}
# gam_model <- gam(ProductRelated_duration ~ 
#                    s(Administrative) + 
#                    s(Administrative_Duration) + 
#                    s(Informational) + 
#                    s(Informational_Duration) +
#                    s(PageValues) + 
#                    s(BounceRates)+
#                    s(ExitRates) +
#                    Month + TrafficType + SpecialDay +
#                  VisitorType + Weekend, 
#                  data = train_df, method = "REML")

# R-sq.(adj) =   0.48   Deviance explained = 48.5%
# TRAIN RMSE: 1410.4 
# TEST  RMSE: 1685.06 
# 
# TRAIN MAE: 848.67 seconds
# TEST  MAE: 918.06 seconds

gam_model <- mgcv::gam(ProductRelated_Duration ~
                   s(Administrative) +
                   s(Administrative_Duration) +
                   s(Informational) +
                   s(Informational_Duration) +
                   s(PageValues) +
                   s(BounceRates)+
                   s(ExitRates) +
                   Month + TrafficType + SpecialDay +
                 VisitorType + Weekend,
                 data = train_df, method = "REML")


# R-sq.(adj) =  0.485   Deviance explained = 48.9%
# TRAIN RMSE: 1585.81 
# TEST  RMSE: 1827.46 
# 
# TRAIN MAE: 793.15 seconds
# TEST  MAE: 850.64 seconds
```

```{r}
plot(gam_model , se = TRUE , col = "red")
```

# Lokalios regresijos modelis

Lokaliosios regresijos modelis sudarytas dviem etapais. Siekiant padidinti modelio našumą ir išvengti kintamųjų pertekliaus, skaitiniai kintamieji pirmiausia standartizuoti, o jų dimensiškumas sumažintas taikant pagrindinių komponenčių analizę (*PCA*)

Optimali hiperparametrų kombinacija – pagrindinių komponenčių skaičius (nuo 1 iki 4) ir glodinimo parametras (nuo 0,1 iki 0,9 su 0,1 žingsniu) – parinkta naudojant kryžminį patikrinimą (angl. *cross-validation*), minimizuojant vidutinę kvadratinę paklaidą (RMSE). Tiksliausi rezultatai gauti modelio konfigūracijoje naudojant dvi pagrindines komponentes ir 0,9 glodinimo parametrą.

```{r}
target <- "ProductRelated_Duration"

X_train <- train_df |> select(-all_of(target)) |> select(where(is.numeric))
y_train <- train_df[[target]]

# span_values   <- seq(0.1, 0.9, by = 0.1)
span_values   <- seq(0.8, 0.9, by = 0.1)
# pcaComp_values <- 1:3
pcaComp_values <- 2

grid_results <- expand.grid(span = span_values, pcaComp = pcaComp_values)
grid_results$RMSE <- NA

for (i in seq_len(nrow(grid_results))) {
  s  <- grid_results$span[i]
  pc <- grid_results$pcaComp[i]
  
  fold_rmse <- sapply(cv_folds, function(idx) {
    
    X_tr  <- X_train[-idx, ]
    y_tr  <- y_train[-idx]
    X_val <- X_train[idx, ]
    y_val <- y_train[idx]
    
    # PCA 
    preproc <- preProcess(X_tr, method = c("center", "scale", "pca"),
                          pcaComp = pc)
    
    X_tr_pca  <- predict(preproc, X_tr)  |> mutate(!!target := y_tr)
    X_val_pca <- predict(preproc, X_val)
    
    # LOESS 
    pc_cols      <- paste0("PC", 1:pc)
    loess_formula <- as.formula(paste(target, "~", paste(pc_cols, collapse = " + ")))

    m <- loess(loess_formula, data = X_tr_pca, span = s)

    pred <- predict(m, newdata = X_val_pca)
    
    # NA tvarkymas
    na_idx <- is.na(pred)
    if (any(na_idx)) {
      X_val_clamped <- X_val_pca
      for (var in pc_cols) {
        X_val_clamped[[var]] <- pmin(X_val_pca[[var]], max(X_tr_pca[[var]], na.rm = TRUE))
      }
      pred[na_idx] <- predict(m, newdata = X_val_clamped)[na_idx]
    }
    
    sqrt(mean((y_val - pred)^2, na.rm = TRUE))
  })
  
  grid_results$RMSE[i] <- mean(fold_rmse)
}

best_row  <- grid_results[which.min(grid_results$RMSE), ]
best_span    <- best_row$span
best_pcaComp <- best_row$pcaComp



ggplot(grid_results, aes(x = span, y = RMSE, color = factor(pcaComp))) +
  geom_line() +
  geom_point() +
  scale_y_continuous(limits = c(0, NA)) +
  labs(x = "Span", y = "RMSE", color = "pcaComp") +
  theme_minimal()
```

```{r}
preproc <- preProcess(X_train, method = c("center", "scale", "pca"),
                          pcaComp = best_pcaComp)

X_tr_pca  <- predict(preproc, X_train)  |> mutate(!!target := y_train)

X_test_pca <- predict(preproc, test_df)

loess_model <- loess(ProductRelated_Duration ~ PC1, data = X_tr_pca, span = best_span)
```

```{r fig.width=11, fig.height=6}
plot(X_tr_pca$PC1, X_tr_pca$ProductRelated_Duration,
     pch = 19, cex = 0.5,
     col = rgb(0.2, 0.4, 0.8, alpha = 0.3),
     main = "Lokalioji regresija: modelio tinkamumas",
     xlab = "PC1", ylab = "ProductRelated_Duration")

sorted_idx <- order(X_tr_pca$PC1)
sorted_pc1 <- X_tr_pca$PC1[sorted_idx]

lines(sorted_pc1, predictions,
      col = "red", lwd = 2)
```


## Išskirtys

Išskirtis tikrinsime pasitelkę Kuko matą (*angl. Cook's distance*) ir Pirsono liekanas (*angl. Pearson residuals*). Kad identifikuotume potencialias išskirtis, tiriant Kuko matą $D_i$ naudosime vieną iš empirinių taisyklių $D_i < 1$, t.y. stebėjimą žymėsime kaip išskirtį, jei Kuko matas didesnis už 1 [@tiesiniai_modeliai]. Tuo tarpu, Pirsono liekanoms taikysime empirinę taisyklę: $|Pirsono\ liekana| > 3$.

Pavaizdavus Kuko matą (žr. \ref{fig:bs_scatterplots, fig:ns_scatterplots, ss_scatterplots, loess_scatterplots} pav.), išskirtis pastebime tik b-splaino modelyje, kurios yra arti dvejeto, kas yra daugiau už mūsų naudotą ribą. Tačiau šių išskirčių nepastebime kituose modeliuose.

Ištyrus stebėjimus, kurių $|Pirsono\ liekana| > 3$, pastebėjome gana panašų skaičių išskirčių kiekvienam modeliui (žr. \ref{tab:pearson_counts_full} lentelę), atsižvelgus į stebėjimų skaičių išskirtys sudaro vos 1,5 - 2 %. Tirdami išskirtis nepastebėjome jokių akivaizdžių duomenų įvedimo ar matavimo klaidų ir dėl jų pakankamai mažo kiekio jas pašalinsime.

```{r}
actual_full <- df$ProductRelated_Duration

# B-splainas ir naturalusis splainas
resid_bs_full <- actual_full - predict(bs_model, newdata = df)
resid_ns_full <- actual_full - predict(ns_model, newdata = df)

# Glodusis splainas
resid_smooth_full <- actual_full - predict(ss_model, x = df$BounceRates)$y

# Lokalioji regresija
X_full_pca <- predict(preproc, df)
resid_loess_full <- actual_full - predict(loess_model, newdata = X_full_pca)

# GAM
resid_gam1_full <- actual_full - predict(gam_model, newdata = df)

pearson_bs_full <- resid_bs_full / (summary(bs_model)$sigma)
pearson_ns_full <- resid_ns_full / (summary(ns_model)$sigma)
pearson_smooth_full <- resid_smooth_full / sd(residuals_smooth)
pearson_loess_full <- resid_loess_full / sd(resid_loess_full)
pearson_gam1_full <- resid_gam1_full / sd(resid_gam1_full) 

n_full <- nrow(df)

outlier_table <- data.frame(
  Modelis = c("B-splainas", "Naturalusis splainas", "Glodusis splainas",
              "Lokalioji regresija", "GAM"),
  Išskirtys = c(
    sum(abs(pearson_bs_full) >= 3),
    sum(abs(pearson_ns_full) >= 3),
    sum(abs(pearson_smooth_full) >= 3),
    sum(abs(pearson_loess_full) >= 3),
    sum(abs(pearson_gam1_full) >= 3)
  )
)

outlier_table$Dalis <- paste0(format(
  round(outlier_table$Išskirtys / n_full * 100, 2),
  decimal.mark = ","), " %")

kable(outlier_table, caption = "Modelių išskirtys visame duomenų rinkinyje pagal Pirsono liekanų kriterijų\\label{tab:pearson_counts_full}")
```

```{r fig.width=11, fig.height=6, fig.cap="B-splaino Kuko matas ir Pirsono liekanos\\label{fig:bs_scatterplots}"}
par(mfrow = c(1, 2))

cooksd_bs_model <- cooks.distance(bs_model)
plot(cooksd_bs_model, pch=19, cex=0.8,
     col=rgb(0.2, 0.4, 0.8, alpha=0.6),
     main="B-splainas: Kuko matas", ylab="Reikšmė")
abline(h = 1, col="red", lwd=3, lty=2)

pearson_residuals_bs <- residuals(bs_model, type = "pearson")

plot(pearson_residuals_bs / sd(pearson_residuals_bs),
     pch = 19, cex = 0.8,
     col = rgb(0.2, 0.4, 0.8, alpha = 0.2),
     main = "B-splainas: Pirsono liekanos", 
     ylab = "Pirsono liekanos",
     xlab = "Indeksas")
abline(h = 0, col = "gray", lwd = 2)
abline(h = c(-3, 3), col = "red", lwd = 2, lty = 2)
par(mfrow = c(1, 1))
```

```{r fig.width=11, fig.height=6, fig.cap="Naturalaus splaino Kuko matas ir Pirsono liekanos\\label{fig:ns_scatterplots}"}
par(mfrow = c(1, 2))

cooksd_ns_model <- cooks.distance(ns_model)
plot(cooksd_ns_model, pch=19, cex=0.8,
     col=rgb(0.2, 0.4, 0.8, alpha=0.6),
     main="B-splainas: Kuko matas", ylab="Reikšmė")
abline(h = 1, col="red", lwd=3, lty=2)

pearson_residuals_ns <- residuals(ns_model, type = "pearson")

plot(pearson_residuals_ns,
     pch = 19, cex = 0.8,
     col = rgb(0.2, 0.4, 0.8, alpha = 0.2),
     main = "B-splainas: Pirsono liekanos", 
     ylab = "Pirsono liekanos",
     xlab = "Indeksas")
abline(h = 0, col = "gray", lwd = 2)
abline(h = c(-3, 3) * sd(pearson_residuals_ns), col = "red", lwd = 2, lty = 2)
```

```{r fig.width=11, fig.height=6, fig.cap="Glodaus splaino Pirsono liekanos\\label{fig:ss_scatterplots}"}

plot(residuals_smooth,
     pch = 19, cex = 0.8,
     col = rgb(0.2, 0.4, 0.8, alpha = 0.2),
     main = "Glodusis splainas: Pirsono liekanos", 
     ylab = "Pirsono liekanos",
     xlab = "Indeksas")
abline(h = 0, col = "gray", lwd = 2)
abline(h = c(-3, 3) * sd(residuals_smooth), col = "red", lwd = 2, lty = 2)
```

```{r fig.width=11, fig.height=6, fig.cap="Lokaliosios regresijos Kuko matas ir Pirsono liekanos\\label{fig:loess_scatterplots}"}
par(mfrow = c(1, 2))

# --- Residuals ---
fitted_vals <- loess_model$fitted
raw_resid   <- loess_model$residuals
n           <- length(raw_resid)
p           <- loess_model$enp

# --- Cook's Distance approximation ---
# sigma^2 estimate
sigma2 <- sum(raw_resid^2) / (n - p)

# Leverage approximation: uniform h_i ≈ p/n
h_i <- rep(p / n, n)

# Cook's D ≈ (e_i^2 / (p * sigma2)) * (h_i / (1 - h_i)^2)
cooksd_loess <- (raw_resid^2 / (p * sigma2)) * (h_i / (1 - h_i)^2)

plot(cooksd_loess,
     pch = 19, cex = 0.8,
     col = rgb(0.2, 0.4, 0.8, alpha = 0.6),
     main = "Lokalioji regresija: Kuko matas",
     ylab = "Reikšmė")
abline(h = 1, col = "red", lwd = 3, lty = 2)

# --- Pearson residuals ---
sigma_hat        <- sqrt(sigma2)
pearson_residuals <- raw_resid / sigma_hat

plot(pearson_residuals,
     pch = 19, cex = 0.8,
     col = rgb(0.2, 0.4, 0.8, alpha = 0.2),
     main = "Lokalioji regresija: Pirsono liekanos",
     ylab = "Pirsono liekanos",
     xlab = "Indeksas")
abline(h = 0,                                   col = "gray", lwd = 2)
abline(h =  3, col = "red",  lwd = 2, lty = 2)
abline(h = -3, col = "red",  lwd = 2, lty = 2)

sorted_idx <- order(X_tr_pca$PC1)
sorted_pc1 <- X_tr_pca$PC1[sorted_idx]

predictions <- predict(loess_model, newdata = data.frame(PC1 = sorted_pc1))
```
