---
editor_options: 
  markdown: 
    wrap: 72
---

```{r}
library(dplyr)
library(tidyr)
library(knitr)
library(ggplot2)
library(scales)
library(corrplot)
library(GGally)
library(caret)
library(tidymodels)
library(themis)
library(boot)
library(car)
library(QuantPsyc)
library(conflicted)
library(pROC)
library(caret)
conflict_prefer("select", "dplyr")
conflict_prefer("filter", "dplyr")
conflict_prefer("step","stats")
```

# Tyrimas

## Duomenų aprašymas

Duomenys atsisiųsti iš *UCI Irvine Machine Learning Repository*
[@online_shoppers_purchasing_intention_dataset_468] su iš viso 10535
duomenų eilučių. Duomenų kintamieji aprašyti \ref{tab:num_features} ir
\ref{tab:cat_features} lentelėse.

```{r}
num_features <- data.frame(
  "Kintamojo pavadinimas" = c(
    "Administrative", 
    "Administrative duration", 
    "Informational", 
    "Informational duration", 
    "Product related", 
    "Product related duration", 
    "Bounce rate", 
    "Exit rate", 
    "Page value", 
    "Special day"
  ),
  "Kintamojo aprašymas" = c(
    "Kiek kartų lankytojas lankėsi paskyros valdymo puslapiuose.",
    "Bendras laikas (sekundėmis), kurį lankytojas praleido paskyros valdymo puslapiuose.",
    "Kiek kartų lankytojas lankėsi informaciniuose puslapiuose.",
    "Bendras laikas (sekundėmis), kurį lankytojas praleido informaciniuose puslapiuose.",
    "Kiek kartų lankytojas lankėsi parduodamų daiktų puslapiuose.",
    "Bendras laikas (sekundėmis), kurį lankytojas praleido  parduodamų daiktų puslapiuose.",
    "Vidutinis lankytojo aplankytų puslapių skaičius, prieš pabaigiant sesiją, kai aplankyta tik viena prekė.",
    "Vidutinis lankytojo aplankytų puslapių skaičius, prieš pabaigiant sesiją, kai aplankyta daugiau nei viena prekė..",
    "Vidutinė lankytojo aplankytų puslapių vertė.",
    "Svetainės apsilankymo laiko artumas ypatingai dienai (pvz., šventei, išpardavimui)."
  ),
  check.names = FALSE
)

knitr::kable(num_features, 
      caption = "Kiekybinių kintamųjų aprašymas\\label{tab:num_features}")
```

```{r}
cat_features <- data.frame(
  "Kintamojo pavadinimas" = c(
    "OperatingSystems", 
    "Browser", 
    "Region", 
    "TrafficType", 
    "VisitorType", 
    "Weekend", 
    "Month", 
    "Revenue"
  ),
  "Kintamojo aprašymas" = c(
    "Lankytojo operacinė sistema.",
    "Lankytojo interneto naršyklė.",
    "Geografinis regionas, iš kurio lankytojas pradėjo sesiją.",
    "Šaltinis, iš kurio lankytojas atvyko į svetainę (pvz., reklama kitame puslapyje, SMS, tiesioginis).",
    "Lankytojo tipas: „Naujas lankytojas“, „Sugrįžtantis lankytojas“ ir „Kitas“.",
    "Ar apsilankymo data sutampa su savaitgaliu.",
    "Apsilankymo datos mėnuo.",
    "Ar seija buvo pelninga."
  ),
  check.names = FALSE
)

knitr::kable(cat_features, 
      caption = "Kategorinių kintamųjų aprašymas\\label{tab:cat_features}")

```

## Duomenų paruošimas

Kintamieji „OperatingSystems“, „Browser“, „Region“, „TraficType“ yra
kategoriniai kintamieji, užkoduoti natūraliais skaičiais. Todėl juos
pakeičiame atitinkamais faktoriais ir vėliau iš jų formuosime fiktyvius
kintamuosius. Kintamasis „SpecialDay“, sprendžiant pagal reikšmes ir
aprašymą yra ranginis kitamasis įgaunantis 6 skirtingas reikšmes:
$\{0;\ 0,2;\ \dots;\ 1\}$.

```{r}
# duomenu atsisiuntimo nuoroda: https://archive.ics.uci.edu/dataset/468/online+shoppers+purchasing+intention+dataset

df <- read.csv(
  "data//online_shoppers_intention.csv",
  header=TRUE,
  stringsAsFactors=FALSE
)


int_faktoriai <- c(
  "OperatingSystems",
  "Browser",
  "Region",
  "TrafficType"
)
df[int_faktoriai] <- lapply( df[int_faktoriai], as.factor )
```

Duomenų aprašyme autoriai teigia, kad praleistų reikšmių nėra. Mes
pasitikslinome, pasileidę atitinkamą *R* kodą - praleistų reikšmių nėra.

```{r, echo=FALSE, include=FALSE}
missing_table <- data.frame(
  Praleista = colSums(is.na(df))
)

missing_table
```

Loginių išskirčių tyrimas yra būtina dalis tyrimo, kadangi kai kurios iš
duomenų rinkinyje esančios sesijos gali būti informacijos surinkimo
robotai (*angl. web-scrapers*). Kad ištirtume logines išskirtis sudarėme
skaitinių charakteristikų lentelę kiekybiniams kintamiesiems
(\ref{tab:char} lentelė). Joje naudojami standartiniai skaitinių
charakteristikų žymėjimai: Min - minimumas, $Q_n$ - $n$-tasis kvartilis,
$\mu$ - vidurkis, Max - maximumas. \ref{tab:char} lentelėje matome, jog
nėra jokių nelogiškai išsiskiriančių reikšmių kintamuosiuose
nesusijusiuose su apsilankymo trukme. Tačiau kintamiesiems, susijusiems
su bendra apsilankymo trukme

```{r}
# čia reikėtų paklausti, ar galima skaičiuoti vidurkį integer duomenims pvz. informational

summary_tbl <- df %>%
  summarise(
    across(
      where(is.numeric),
      list(
        Min = ~min(.x, na.rm = TRUE),
        `$Q_1$` = ~quantile(.x, 0.25, na.rm = TRUE),
        `$Q_2$` = ~median(.x, na.rm = TRUE),
        `$\\mu$` = ~mean(.x, na.rm = TRUE),
        `$Q_3$` = ~quantile(.x, 0.75, na.rm = TRUE),
        Max = ~max(.x, na.rm = TRUE)
      ),
      .names = "{.col}__{.fn}"
    )
  ) %>%
  pivot_longer(
    cols = everything(),
    names_to = c("Kintamasis", "Statistika"),
    names_pattern = "^(.*)__(.*)$"
  ) %>%
  pivot_wider(names_from = Statistika, values_from = value) %>%
  mutate(across(where(is.numeric), ~round(.x, 2)))

knitr::kable(
  summary_tbl,
  digits = 2, format.args = list(decimal.mark = ","),
  caption = "Kiekybinių kintamųjų skaitinės charakteristikos\\label{tab:char}"
)
```

Kad susitvarkytume su išskirtimis, išimsime stebėjimus, kai bendras
praleistas laikas svetainėse yra nulis. Taip pat, pašalinsime
stebėjimus, jei laikas tam tikram svetainių tipui yra nenulinis (pvz.
nurodyta, kad administraciniuose puslapiuose praleistas tam tikras
laikas), tačiau to tipo puslapių nebuvo aplankyta.

```{r}
df <- df %>%
  filter(
    Administrative_Duration + Informational_Duration + ProductRelated_Duration != 0,
    !(Administrative == 0 & Administrative_Duration != 0),
    !(Informational == 0 & Informational_Duration != 0),
    !(ProductRelated == 0 & ProductRelated_Duration != 0),
    !(Administrative > 0 & Administrative_Duration == 0),
    !(Informational > 0 & Informational_Duration == 0),
    !(ProductRelated > 0 & ProductRelated_Duration == 0)
  )
```

Toliau tirsime klasių disbalanso problemą, nes iš dažnio lentelės
(\ref{tab:revenue_freq} lentelė) matome, jog turime šią problemą. Šią
problemą vėliau taikysime dominuojančios klasės mažinimo būdu, kadangi
turime didelį duomenų rinkinį ir taikysime statistinius metodus, kuriems
paprastai užtenka nedaug duomenų.

```{r}
# manau reikės aprašyti, kad pas mus 0 reikšmių (FALSE) yra daug daugiau nei 1 reikšmių (TRUE)
# duomenų disbalansas
weekend_freq <- df %>%
  group_by(Revenue) %>%
  summarise(Dažnis = n()) %>%
  mutate(`Santykinis dažnis` = round(Dažnis / sum(Dažnis) * 100, 2)) %>%
  mutate(Revenue = ifelse(Revenue == TRUE, "Taip", "Ne"))

knitr::kable(
  weekend_freq,
  digits = 2, format.args = list(decimal.mark = ","),
  caption = "Pelningų sesijų dažnių lentelė\\label{tab:revenue_freq}",
  align = c("l", "r", "r"),
  col.names = c('Pelningas apsilankymas', 'Dažnis', 'Santykinis dažnis, %')
)
```

## Duomenų pradinė analizė

Šioje aprašymo dalyje pateikiame tik svarbiausius akcentus, kurie mums
bus svarbus, kitus grafikus, išbrėžtus duomenų pradinei tyrybai,
pateiksime A priede.

Prieš taikant binarinę regresiją labai svarbu įsitikinti, kad
kategorinio kintamojo lygmenų kartotinumas yra pakankamai didelis, esant
visoms klasifikuojamo kintamojo reikšmėms.

Iš žemiau pateiktų lentelių, matome, kad yra probleminių faktorių
lygmenų. Kintamasis „VisitorType“ turi lygmenį „Other“, kuris gali būti
problemiškas, padarius dominuojančios klasės sumažinimą, taigi šį
faktoriaus lygmenį pašalinsime.

Pašalinsime „OperatingSystems“, „Browser“ faktorių lygmenis, kurie turi
mažiau arba lygiai 5 stebėjimus, esant pelningai sesijai. Faktorius
„TrafficType“ turi daug probleminių lygmenų, taigi juos šalinant
išmesime daug duomenų, todėl mes šį faktorių pašalinsime. Šių trijų
minėtų faktorių dažnių lentelės pateiktos atitinkamai
\ref{tab:OperatingSystems}, \ref{tab:Browser} ir \ref{tab:TrafficType}
lentelėse. Taip pat kintamojo „Month“ lygmuo „Feb“ (atitinkantis vasario
mėnesį) turi tik tris stebėjimus, taigi pašalinsime ir vasario mėnesio
stebėjimus. Kitos kryžminės dažnių lentelės pateiktos priede A.

```{r}
make_cross_table <- function(data, column) {
  result <- data %>%
    group_by(!!sym(column), Revenue) %>%
    summarise(Dažnis = n(), .groups = "drop_last") %>%
    pivot_wider(names_from = Revenue, values_from = Dažnis, values_fill = 0) %>%
    mutate(Bendrai = `FALSE` + `TRUE`) %>%
    ungroup()
  
  knitr::kable(
    result,
    caption = paste0(
      deparse(substitute(column)), 
      " ir pelningumo kryžminė lentelė\\label{tab:",
      column, "}"),
    col.names = c(column, "Nepelninga", "Pelninga", "Bendrai")
  ) %>%
    kableExtra::row_spec(
      which(result$'FALSE' < 5 | result$'TRUE' < 5),
      bold = TRUE, background = "#FFD700"
    )
}
```

```{r echo=FALSE}
make_cross_table(df, "OperatingSystems")
make_cross_table(df, "Browser")
make_cross_table(df, "TrafficType")
```

```{r}
df <- df %>% 
  filter( !OperatingSystems %in% c(5, 6, 7)) %>% 
  filter( !Browser %in% c(3, 9, 11, 12) ) %>% 
  filter( Month != 'Feb' ) %>%
  filter(VisitorType != "Other") %>%
  select( -c("TrafficType") ) 
```

Stulpeliniuose grafikuose (žr. \ref{fig:pelningo_stulpel} pav.)
pavaizduota, kaip dažnai sesijoje įvyksta pirkimas, pagal skirtingus
kategorinius požymius. Čia pateikiame parinktus kategorinius požymius,
ne visus, kadangi kiti kategoriniai požymiai buvo nereikšmingi arba
trivialūs.

Matome, kad sesijos pelningumo santykinis dažnis skiriasi skirtingais
mėnesiais, tai priklauso nuo internetinės parduotuvės pobūdžio, produktų
kokybės, asortimento. Taip pat matome, jog naudotojai, naudojantys
skirtingas operacines sistemas, turi skirtingus skonius, požiūrį, taigi
ir sesijos pelningumo tikimybė skiriasi. Pakartotiniai lankytojai turi
mažesnę tikimybę atlikti užsakymą, kas, gali būti paaiškinama dvejomis
priežastimis: 1) pakartotiniai lankytojai gali lankytis skiltyse
skirtose sekti vežamas prekes, 2) internetinės parduotuvės prekių kokybė
prasta. Taip pat, svarbu paminėti, kad apsilankymai savaitgalį dažniau
baigiasi užsakymu, nei darbo dienomis.

```{r fig.width=10, fig.height=6, fig.cap="Pelningo apsilankymo santykinis dažnis pagal skirtingus sesiją apibūdinančius požymius\\label{fig:pelningo_stulpel}"}
# Mėnesius reikės išrikiuoti pagal kalendorių ir lankytojo tipą pagal dažnį

categorical_cols <- c("Month", "OperatingSystems", "Weekend", "VisitorType")

df$Month <- factor(
  df$Month,
  # levels = c("Jan","Feb","Mar","Apr","May","June","Jul","Aug","Sep","Oct","Nov","Dec")
  levels = c("Dec","Nov","Oct","Sep","Aug","Jul","June","May","Apr","Mar","Feb","Jan")
)

df <- df %>%
  mutate(across(all_of(categorical_cols), as.factor))

df_long <- df %>%
  pivot_longer(
    cols = all_of(categorical_cols),
    names_to = "Variable",
    values_to = "Category"
  )

df_summary <- df_long %>%
  group_by(Variable, Category) %>%
  summarise(Rev = mean(Revenue), .groups = "drop")

ggplot(df_summary, aes(x = Rev, y = Category)) +
  geom_col(fill="#2C7FB8") +
  facet_wrap(~Variable, scales = "free_y") +
  scale_x_continuous(labels = label_number(decimal.mark = ",")) +
  labs(
    x = "Pelningo apsilankymo dažniai",
    y = NULL
  ) +
  theme_minimal(base_size = 20) +
  theme(legend.position = "none")
```

\ref{fig:violinplots} grafike iš kintamųjų „Administrative_Duration“,
„Informational_Duration“ ir „ProductRelated_Duration“ smuiko formos ir
stačiakampių grafikų matome, kad apsilankymo administraciniuose ir
informaciniuose puslapiuose trukmė nedaro didelės įtakos užsakymo
atlikimo tikimybei. Svarbu paminėti, kad grafike skalė logaritminė,
taigi nedideli skirtumai grafike gali sąlygoti reikšmingus skirtumus
pradiniuose duomenyse. Už tat, sprendžiant pagal kvartilius, matome, kad
laikas, praleistas produktų puslapiuose turėtų daryti didesnę įtaką
užsakymo atlikimo tikimybei.

```{r fig.width=10, fig.height=4, fig.cap="Sesijos trukmės požymių smuiko formos ir stačiakampės diagramos pagal pelningumą\\label{fig:violinplots}"}
df_with_revenue <- df %>% mutate(Revenue = factor(Revenue)) %>% 
  select( -c("Informational", "ProductRelated", "Administrative") )

num_cols <- c(
  'Administrative_Duration',
  'Informational_Duration',
  'ProductRelated_Duration'
)

df_long <- df_with_revenue %>%
  pivot_longer(
    cols = all_of(num_cols),
    names_to = "variable",
    values_to = "value"
  )

ggplot(df_long, aes(x = Revenue, y = value, fill = Revenue)) +
  geom_violin(alpha = 0.6, trim = FALSE, color = NA) +  # thinner violin outline
  geom_boxplot(alpha = 0.1, linewidth = 0.3) +               # thinner boxplot outline
  facet_wrap(~variable, scales = "free_y", ncol=3) +
  scale_y_log10(labels = label_number(decimal.mark = ",")) +
  labs(
    title = "Logaritmuotų trukmių pasiskirtymas pagal pelningumą",
    x = NULL,
    y = "Trukmė"
  ) +
  theme_minimal(base_size = 18) +
  theme(
    axis.ticks.x = element_blank(),
    axis.text.x = element_blank(),
    legend.position = "bottom"
  )
```

„Google Analytics“ metrikos, agreguotos kiekvienam aplankytam puslapiui
sesijos metu, labiau įtakoja pasirinkimą atliksti užsakymą (žr.
\ref{fig:violinplots_metrics} pav.). „BounceRates“, kas yra dalis
puslapių dalis, kuriuos naudotojai , neigiamai įtakoja pasirinkimą
užsisakyti prekę iš parduotuvės. Taip pat neigiamai įtakoja ir
„ExitRates“, kurį aprašėme duomenų aprašyme. Užtat vidutinis sesijos
metu aplankytų puslapių „Google Analytics“ įvertis („PageValues“)
teigiamai įtakoja sesijos pelningumą.

```{r fig.width=10, fig.height=4, fig.cap="Sesijos metu aplankytų puslapių požymių smuiko formos ir stačiakampės diagramos pagal pelningumą\\label{fig:violinplots_metrics}"}
df_with_revenue <- df %>% mutate(Revenue = factor(Revenue)) %>% 
  select( -c("Informational", "ProductRelated", "Administrative") )

# Automatically select numeric columns
num_cols <- c(
  "BounceRates", "ExitRates", "PageValues"
)

df_long <- df_with_revenue %>%
  pivot_longer(
    cols = all_of(num_cols),
    names_to = "variable",
    values_to = "value"
  )

ggplot(df_long, aes(x = Revenue, y = value, fill = Revenue)) +
  geom_violin(alpha = 0.6, trim = FALSE, color = NA) +  # thinner violin outline
  geom_boxplot(alpha = 0.1, linewidth = 0.3) +               # thinner boxplot outline
  facet_wrap(~variable, scales = "free_y", ncol=3) +
  scale_y_log10(labels = label_number(decimal.mark = ",")) +
  labs(
    title = "Logaritmuotų reikšmių pasiskirtymas pagal pelningumą",
    x = NULL,
    y = "Logaritmuota reikšmė"
  ) +
  theme_minimal(base_size = 18) +
  theme(
    axis.ticks.x = element_blank(),
    axis.text.x = element_blank(),
    legend.position = "bottom"
  )
```
