```{r}
library(dplyr)
library(tidyr)
library(knitr)
library(ggplot2)
library(corrplot)
library(GGally)
```

Paruošimo etapas:

1. Duomenų paruošimas faktoriais
2. Praleistų reikšmių tyrimas: parašyti, kad nebuvo nereikia tos lentelės
3. Loginių išskirčių tyrimas: požymių min-max ir t.t.

Duomenų analizė:

1. Klasės reikšmių pasiskirstymas;
2. Kategorinių kintamųjų dažniausia vertė, unikalių verčių skaičius;
3. Histogramos natūralių skaičių duomenims;
4. Kategorinių užkoduotų kintamųjų požymių dažnių lentelės pagal sėkmingo apsilankymo reikšmes ir bendrai;
5. Smuiko grafikai;
6. Stulpeliniai grafikai;

```{r}
# duomenu atsisiuntimo nuoroda: https://archive.ics.uci.edu/dataset/468/online+shoppers+purchasing+intention+dataset

df <- read.csv(
  "data\\online_shoppers_intention.csv",
  header=TRUE,
  stringsAsFactors=FALSE
)


int_faktoriai <- c(
  "SpecialDay",
  "OperatingSystems",
  "Browser",
  "Region",
  "TrafficType"
)
df[int_faktoriai] <- lapply( df[int_faktoriai], as.factor )
```


```{r}
missing_table <- data.frame(
  Praleista = colSums(is.na(df))
)

missing_table <- data.frame(
  Kintamasis = rownames(missing_table),
  missing_table,
  row.names = NULL
)

knitr::kable(missing_table, caption="Praleistų reikšmių skaičiai\\label{tab:missing}")
```


```{r}
# manau reikės aprašyti, kad pas mus 0 reikšmių (FALSE) yra daug daugiau nei 1 reikšmių (TRUE)
# duomenų disbalansas
weekend_freq <- df %>%
  group_by(Revenue) %>%
  summarise(Dažnis = n()) %>%
  mutate(`Santykinis dažnis` = round(Dažnis / sum(Dažnis) * 100, 2))

knitr::kable(
  weekend_freq,
  caption = "Weekend dažnių lentelė\\label{tab:weekend}",
  align = c("l", "r", "r"),
  col.names = c('Pelningas apsilankymas', 'Dažnis', 'Santykinis dažnis, %')
)
```

```{r}
# čia reikėtų paklausti, ar galima skaičiuoti vidurkį integer duomenims pvz. informational

summary_tbl <- df %>%
  summarise(
    across(
      where(is.numeric),
      list(
        Minimumas = ~min(.x, na.rm = TRUE),
        `1-asis kvartilis` = ~quantile(.x, 0.25, na.rm = TRUE),
        Mediana = ~median(.x, na.rm = TRUE),
        Vidurkis = ~mean(.x, na.rm = TRUE),
        `3-iasis kvartilis` = ~quantile(.x, 0.75, na.rm = TRUE),
        Maksimumas = ~max(.x, na.rm = TRUE)
      ),
      .names = "{.col}__{.fn}"
    )
  ) %>%
  pivot_longer(
    cols = everything(),
    names_to = c("Kintamasis", "Kintamasis / Statistika"),
    names_pattern = "^(.*)__(.*)$"
  ) %>%
  pivot_wider(names_from = Kintamasis, values_from = value)

knitr::kable(
  t(summary_tbl),
  caption = "Kiekybinių kintamųjų skaitinės charakteristikos\\label{tab:char}",
  digits = 2,
  format.args = list(decimal.mark = ",", big.mark = " ")
)
```



```{r}
# BounceRates ir ExitRates pakylimas ant 0.20 keistai atrodo

numeric_cols <- c("Administrative", "Informational", "ProductRelated")

for (col in numeric_cols) {
  p <- ggplot(df, aes(x = !!rlang::sym(col))) +
    geom_histogram(bins = 30, fill = "#2C7FB8", color = "white") +
    labs(
      title = paste(col),
      x = "Reikšmė",
      y = "Dažnis"
    ) +
    theme_minimal(base_size = 20)
  
  print(p)
}
```

## Kategorinių kintamųjų stulpelinės diagramos

```{r fig.width=12, fig.height=6}
# Mėnesius reikės išrikiuoti pagal kalendorių ir lankytojo tipą pagal dažnį

categorical_cols <- names(df)[!sapply(df, is.numeric)]
categorical_cols <- setdiff(categorical_cols, "Revenue")

for (col in categorical_cols) {
  p <- df %>%
    group_by(!!rlang::sym(col)) %>% 
    summarize(Rev = mean(Revenue)) %>% 
    ggplot(aes(x = !!rlang::sym(col), y=Rev, fill = !!rlang::sym(col))) +
    geom_bar(stat='identity') +
    labs(
      title = paste(col),
      x = col,
      y = "Dažnis"
    ) +
    theme_minimal(base_size = 20) +
    theme(axis.text.x = element_text(angle = 45, hjust = 1),
          legend.position = "none")

  print(p)
}
```

## Tankio diagramos pagal Revenue (galim alternatyviai smuiko grafikus)

```{r fig.width=12, fig.height=6}
df_with_revenue <- df %>% mutate(Revenue = factor(Revenue)) %>% 
  select( -c("Informational", "ProductRelated", "Administrative") )

num_cols <- names(df_with_revenue)[sapply(df_with_revenue, is.numeric)]

df_long <- df_with_revenue %>%
  pivot_longer(
    cols = all_of(num_cols),
    names_to = "variable",
    values_to = "value"
  )

ggplot(df_long, aes(x = Revenue, y = value, fill = Revenue)) +
  geom_violin(alpha = 0.6, trim = FALSE) +
  geom_boxplot(alpha = 0.1, trim = FALSE) +
  facet_wrap(~variable, scales = "free_y") +
  labs(
    title = "Pasiskirstymas pagal Revenue",
    x = NULL,
    y = "Value"
  ) +
  theme_minimal(base_size = 11) +
  theme(
    axis.ticks.x = element_blank(),
    axis.text.x = element_blank()
  )
```

## Kategorinių kintamųjų dažnių lentelės

```{r}
make_cross_table <- function(data, column) {
  result <- data %>%
    group_by(!!sym(column), Revenue) %>%
    summarise(Dažnis = n(), .groups = "drop_last") %>%
    pivot_wider(names_from = Revenue, values_from = Dažnis, values_fill = 0) %>%
    mutate(Bendrai = `FALSE` + `TRUE`)
  
  knitr::kable(
    result,
    caption = paste0(deparse(substitute(column)), 
                     " ir Revenue kryžminė lentelė")
  )
}
```

```{r}
make_cross_table( df, "SpecialDay" )
make_cross_table( df, "Month" )
make_cross_table( df, "OperatingSystems" )
make_cross_table( df, "Browser" )
make_cross_table( df, "Region" )
make_cross_table( df, "TrafficType" )
make_cross_table( df, "VisitorType" )
```
