## Klasių disbalanso sprendimas

Kadangi skirtumas tarp klasių stebėjimų skaičiaus yra labai didelis, spręsime šią problemą sugeneruodami daugiau mažesnės klasės (pelninga sesija) duomenų. Tam naudosime SMOTE-NC (*angl. Synthetic Minority Over-sampling TEchnique-Nominal Continuous*) algoritmą [@chawla2002smote], kuris leidžia atlikti SMOTE tiek nominaliems tiek kiekybiniams kintamiesiems. Galiausiai gavome duomenų rinkinį, kuriame kiekviena klasė turi po 7300 stebėjimų.

```{r}
set.seed(10)

train_index <- createDataPartition(df$Revenue, p = 0.8, list = FALSE)

train_df <- df[train_index, ]
test_df  <- df[-train_index, ]

train_df$Revenue <- ifelse(train_df$Revenue == TRUE,1,0)
test_df$Revenue <- ifelse(test_df$Revenue == TRUE,1,0)
train_df$Revenue <- as.factor(train_df$Revenue)
test_df$Revenue <- as.factor(test_df$Revenue)
```

```{r, include=FALSE}
rec <- recipe(Revenue ~ ., data = train_df) %>%
  step_smotenc(Revenue)
rec_prep <- prep(rec)
train_df_smote <- bake(rec_prep, new_data = NULL)
train_df_smote <- train_df_smote[sample(nrow(train_df_smote)), ]
table(train_df_smote$Revenue)
```
