# Išskirtys su logit modeliu

```{r}
library(lubridate)

train_df_smote_test <- train_df_smote

train_df_smote_test <- train_df_smote %>%
  mutate(
    VisitorType = ifelse(VisitorType == "Returning_Visitor", 1, 0),
    Weekend = ifelse(Weekend == TRUE, 1, 0),
    Revenue = ifelse(Revenue == TRUE, 1, 0)
  )

# This works for both abbreviations and full names
train_df_smote_test$Month <- month(parse_date_time(train_df_smote$Month, "b"))
```

```{r}
logit <- glm(formula = Revenue ~ ., data = train_df_smote_test, family = binomial(link = 'logit'))

```

Išskirtis tikrinsime pasitelkę Kuko matą ir Pirsono liekanas.

Pavaizdavus Kuko matą (žr. \ref{fig:kuko_logit} pav.), negalime pastebėti jokių išskirčių. Visos reikšmės neviršija 0,05.

```{r fig.width=10, fig.height=6, fig.cap="Kuko matas su logit modeliu\\label{fig:kuko_logit}"}
cooksd <- cooks.distance(logit)

plot(cooksd, pch="*", cex=2, main="Influential Obs by Cooks
distance")
```

```{r fig.width=10, fig.height=6, fig.cap="Prisono liekanos su logit modeliu\\label{fig:Pirsono_logit}"}
library(boot)
pearson_residuals <- glm.diag(logit)$rp
isskirtis_0 <- train_df_smote_test[pearson_residuals >= 3, ]
isskirtis_1 <- train_df_smote_test[pearson_residuals <= -3, ]
plot(pearson_residuals, pch="*", cex=2, main="Pearson
residuals")

```

Ištyrę stebėjimus, kurių \|Pirsono liekanos\| \> 3 (žr. \ref{fig:Pirsono_logit} pav.), pastebėjome, kad kai kurie stebėjimai turi 0 praleisto laiko svetainėje. Taip pat turime atvejų, kai yra nurodytas konkretus praleistas laikas svetainėje, tačiau svetainių skaičius yra 0, todėl tokius stebėjimus pašalinsime. Kiti stebėjimai su didelėmis Pearsono liekanomis nebuvo pašalinti iš analizės, kadangi duomenų patikrinimo metu nebuvo pastebėta jokių akivaizdžių duomenų įvedimo ar matavimo klaidų. Todėl daroma prielaida, kad šios reikšmės atspindi realius duomenų svyravimus, o jų pašalinimas galėtų iškreipti analizės rezultatus.

```{r}
train_df_smote_without_outlier <- train_df_smote_test %>%
  filter(
    Administrative_Duration + Informational_Duration + ProductRelated_Duration != 0,
    !(Administrative == 0 & Administrative_Duration != 0),
    !(Informational == 0 & Informational_Duration != 0),
    !(ProductRelated == 0 & ProductRelated_Duration != 0),
    !(Administrative > 0 & Administrative_Duration == 0),
    !(Informational > 0 & Informational_Duration == 0),
    !(ProductRelated > 0 & ProductRelated_Duration == 0)
  )

```

# Sąveikos

Šiame žingsnyje buvo sukurti nauji kintamieji, kurie gali geriau atspindėti vartotojo elgseną svetainėje. Buvo apskaičiuoti trys nauji rodikliai, parodantys santykį tarp aplankytų puslapių skaičiaus ir jų peržiūros trukmės kiekvienoje kategorijoje. Taip pat sukurtas papildomas kintamasis, kuris apjungia bendrą peržiūrėtų puslapių skaičių su puslapio verte (*PageValues*), siekiant geriau įvertinti vartotojo įsitraukimą.

```{r}
# Pridedu sąveikas

train_df <- train_df_smote_without_outlier %>%
  mutate(Average_Administrative = Administrative / Administrative_Duration) %>%
  mutate(Average_Informational = Informational / Informational_Duration) %>%
  mutate(Average_ProductRelated = ProductRelated / ProductRelated_Duration) %>%
  mutate(PageValues_x_Pages = (Administrative + Informational + ProductRelated) * PageValues) %>%
  replace_na(list(
    Average_Administrative = 0,
    Average_Informational = 0,
    Average_ProductRelated = 0
  ))
```
