# Išskirtys

```{r}
logit <- glm(Revenue ~ ., data = train_df_smote, family = binomial("logit"),
             control = glm.control(maxit = 50, epsilon = 1e-8))
probit <- glm(formula = Revenue ~ ., data = train_df_smote, family = binomial(link = 'probit'), control = glm.control(maxit = 50, epsilon = 1e-8))
cloglog <- glm(formula = Revenue ~ ., data = train_df_smote, family = binomial(link = 'cloglog'), control = glm.control(maxit = 150, epsilon = 1e-8))

```

Išskirtis tikrinsime pasitelkę Kuko matą ir Pirsono liekanas.

```{r fig.width=11, fig.height=11, fig.cap="Kuko matas ir Pirsono liekanos\\label{fig:kuko_logit}"}
par(mfrow=c(3,2), mar=c(5,5,4,2), cex.main=1.5, cex.lab=1.2, cex.axis=1.1)

# Logit
cooksd_logit <- cooks.distance(logit)
plot(cooksd_logit, pch="*", cex=1.5, main="Logit: Kuko matas", ylab="Reikšmė")

pearson_logit <- glm.diag(logit)$rp
plot(log(abs(pearson_logit)+1e-6), pch="*", cex=1.5, 
     main="Logit: log(Pirson liekanos)", ylab="log(|Pirsono liekanos|)")

# Probit
cooksd_probit <- cooks.distance(probit)
plot(cooksd_probit, pch="*", cex=1.5, main="Probit: Kuko matas", ylab="Reikšmė")

pearson_probit <- glm.diag(probit)$rp
plot(log(abs(pearson_probit)+1e-6), pch="*", cex=1.5, 
     main="Probit: log(Pirson liekanos)", ylab="log(|Pirson liekanos|)")

# Cloglog
cooksd_cloglog <- cooks.distance(cloglog)
plot(cooksd_cloglog, pch="*", cex=1.5, main="Cloglog: Kuko matas", ylab="Reikšmė")

pearson_cloglog <- glm.diag(cloglog)$rp
isskirtis_0 <- train_df_smote[pearson_cloglog >= 3, ]
isskirtis_1 <- train_df_smote[pearson_cloglog <= -3, ]
plot(log(abs(pearson_cloglog)+1e-6), pch="*", cex=1.5, 
     main="Cloglog: log(Pirson liekanos)", ylab="log(|Pirson liekanos|)")
```

Pavaizdavus Kuko matą (žr. \ref{fig:kuko_logit} pav.), negalime pastebėti jokių išskirčių - visos reikšmės neviršija 0,05.

Ištirus stebėjimus, kurių \|Pirsono liekanos\| \> 3, nepastebėjome jokių akivaizdžių duomenų įvedimo ar matavimo klaidų (visi stebėjimai išsiskyrė ilgu laiku praleistu svetainėje, kai pajamos = 0 ir dažnai trumpu, kai pajamos \> 0), todėl šie stebėjimai nebuvo pašalinti, daroma prielaida, kad šios reikšmės atspindi realius duomenų svyravimus, o jų pašalinimas galėtų iškreipti analizės rezultatus.

```{r}
vif(logit)

```
```{r}
train_df_smote <- train_df_smote %>% 
  select(-c(ProductRelated))

logit <- glm(Revenue ~ ., data = train_df_smote, family = binomial("logit"),
             control = glm.control(maxit = 50, epsilon = 1e-8))
probit <- glm(formula = Revenue ~ ., data = train_df_smote, family = binomial(link = 'probit'), control = glm.control(maxit = 50, epsilon = 1e-8))
cloglog <- glm(formula = Revenue ~ ., data = train_df_smote, family = binomial(link = 'cloglog'), control = glm.control(maxit = 150, epsilon = 1e-8))

vif(logit)

```
Residual deviance / df kikvienam modeliui
```{r}
sum1 <- summary(logit)
sum2 <- summary(probit)
sum3 <- summary(cloglog)
sum1$deviance/sum1$df[2]
sum2$deviance/sum2$df[2]
sum3$deviance/sum3$df[2]
```
```{r}

```

```{r}
# Sąveikos (Po VIFo pridėsim)
# Šiame žingsnyje buvo sukurti nauji kintamieji, kurie gali geriau atspindėti vartotojo elgseną svetainėje. Buvo apskaičiuoti trys nauji rodikliai, parodantys santykį tarp aplankytų puslapių skaičiaus ir jų peržiūros trukmės kiekvienoje kategorijoje. Taip pat sukurtas papildomas kintamasis, kuris apjungia bendrą peržiūrėtų puslapių skaičių su puslapio verte (PageValues), siekiant geriau įvertinti vartotojo įsitraukimą.

# train_df <- train_df_smote %>%
#   mutate(Average_Administrative = Administrative / Administrative_Duration) %>%
#   mutate(Average_Informational = Informational / Informational_Duration) %>%
#   mutate(Average_ProductRelated = ProductRelated / ProductRelated_Duration) %>%
#   mutate(PageValues_x_Pages = (Administrative + Informational + ProductRelated) * PageValues) %>%
#   replace_na(list(
#     Average_Administrative = 0,
#     Average_Informational = 0,
#     Average_ProductRelated = 0
#   ))
```
