# Išskirtys

```{r}
library(car)
library(patchwork)
library(pROC)
```

```{r}
logit <- glm(Revenue ~ ., data = train_df_smote, family = binomial("logit"))
probit <- glm(formula = Revenue ~ ., data = train_df_smote, family = binomial(link = 'probit'))
cloglog <- glm(formula = Revenue ~ ., data = train_df_smote, family = binomial(link = 'cloglog'))
```

Išskirtis tikrinsime pasitelkę Kuko matą (*angl. Cook's distance*) ir Pirsono liekanas (*angl. Pearson residuals*). Kad identifikuotume potencialias išskirtis, tiriant Kuko matą $D_i$ naudosime vieną iš empirinių taisyklių $D_i < 1$, t.y. stebėjimą žymėsime kaip išskirtį, jei Kuko matas didesnis už 1 [@tiesiniai_modeliai]. Tuo tarpu, Pirsono liekanoms taikysime empirinę taisyklę: $|Pirsono\ liekana| > 3$.

```{r fig.width=11, fig.height=11, fig.cap="Kuko matas ir Pirsono liekanos\\label{fig:kuko_logit}"}
par(mfrow=c(3,2), mar=c(5,5,4,2), cex.main=1.8, cex.lab=1.5, cex.axis=1.4)

# Logit
cooksd_logit <- cooks.distance(logit)
plot(cooksd_logit, pch=19, cex=0.8,
     col=rgb(0.2, 0.4, 0.8, alpha=0.2),
     main="Logit: Kuko matas", ylab="Reikšmė")
abline(h = 4/length(cooksd_logit), col="red", lwd=2, lty=2)

pearson_logit <- glm.diag(logit)$rp
plot(log(abs(pearson_logit)+1e-6), pch=19, cex=0.8,
     col=rgb(0.2, 0.4, 0.8, alpha=0.2),
     main="Logit: log(Pirsono liekanos)", ylab="log(|Pirsono liekanos|)")
abline(h =  log(3), col="red", lwd=2, lty=2)
abline(h = -log(3), col="red", lwd=2, lty=2)

# Probit
cooksd_probit <- cooks.distance(probit)
plot(cooksd_probit, pch=19, cex=0.8,
     col=rgb(0.5, 0.1, 0.8, alpha=0.2),
     main="Probit: Kuko matas", ylab="Reikšmė")
abline(h = 4/length(cooksd_probit), col="red", lwd=2, lty=2)

pearson_probit <- glm.diag(probit)$rp
plot(log(abs(pearson_probit)+1e-6), pch=19, cex=0.8,
     col=rgb(0.5, 0.1, 0.8, alpha=0.2),
     main="Probit: log(Pirsono liekanos)", ylab="log(|Pirsono liekanos|)")
abline(h =  log(3), col='red', lwd=2, lty=2)
abline(h = -log(3), col='red', lwd=2, lty=2)

# Cloglog
cooksd_cloglog <- cooks.distance(cloglog)
plot(cooksd_cloglog, pch=19, cex=0.8,
     col=rgb(0.2, 0.7, 0.4, alpha=0.2),
     main="Cloglog: Kuko matas", ylab="Reikšmė")
abline(h = 4/length(cooksd_cloglog), col="red", lwd=2, lty=2)

pearson_cloglog <- glm.diag(cloglog)$rp
isskirtis_0 <- train_df_smote[pearson_cloglog >= 3, ]
isskirtis_1 <- train_df_smote[pearson_cloglog <= -3, ]
plot(log(abs(pearson_cloglog)+1e-6), pch=19, cex=0.8,
     col=rgb(0.2, 0.7, 0.4, alpha=0.2),
     main="Cloglog: log(Pirsono liekanos)", ylab="log(|Pirsono liekanos|)")
abline(h =  log(3), col="red", lwd=2, lty=2)
abline(h = -log(3), col="red", lwd=2, lty=2)
```

Pavaizdavus Kuko matą (žr. \ref{fig:kuko_logit} pav.), negalime pastebėti jokių išskirčių - visos reikšmės neviršija net 0,05, kas yra mažiau už mūsų naudotą empirinę ribą.

Ištyrus stebėjimus, kurių $|Pirsono\ liekana| > 3$, pastebėjome gana panašų skaičių išskirčių kiekvienam modeliui (žr. \ref{tab:pearson_counts} lentelę), atsižvelgus į stebėjimų skaičių išskirtys sudaro vos 0,7 - 1,6 %. Tirdami išskirtis nepastebėjome jokių akivaizdžių duomenų įvedimo ar matavimo klaidų, užtat visi stebėjimai išsiskyrė ilgu laiku praleistu svetainėje, kai pajamos = 0 ir dažnai trumpu, kai pajamos \> 0. Todėl manome, kad šios reikšmės atspindi realius duomenų svyravimus, o jų pašalinimas galėtų iškreipti analizės rezultatus, todėl išskirčių nešalinsime.

```{r}
outlier_table <- data.frame(
  Modelis = c("Logit", "Probit", "Cloglog"),
  Išskirtys = c(
    sum(abs(pearson_logit) >= 3),
    sum(abs(pearson_probit) >= 3),
    sum(abs(pearson_cloglog) >= 3)
  )
)

n <- nobs(logit)
outlier_table$Dalis <- paste0(format(
  round(outlier_table$Išskirtys / n * 100, 2), 
  decimal.mark = ","), " %")

kable(outlier_table, caption = "Binarinio atsako modelių apmokytų internetinės paruodutvės duomenimis išskirtys mokymo aibėje, identifikuotos pagal Pirsono liekanų kriterijų\\label{tab:pearson_counts}")
```

# Multikolinearumas

Šiame žingsnyje buvo ištirtas kintamųjų multikolinearumas, naudojant tokius rodiklius kaip GVIF ir koreguotas GVIF. GVIF naudojome, kadangi kai kurios kovariantės yra kategorinės, o koreguotas GVIF mums leidžia atsižvelgti į skirtingus laisvės laipsnius skirtingose kovariantėse. Požymius, kurių koreguotos GVIF reikšmes didesnes už 1,6 laikysime potencialiai kolineariomis, 2,2 - išskirtimis [@mlr_collinearity]. Pagal koreguoto GVIF reikšmes nustatėme, kad tarp su produktais susijusių peržiūrėtų puslapių skaičiaus ir juose praleisto laiko egzisuoja kolinearumas. Kiekvienam modeliui šių dviejų kintamųjų (pažymėtų atitinkamai \verb|ProductRelated| ir \verb|ProductRelated_Duration|) GVIF ir koreguoto GVIF reikšmės yra pateiktos \ref{tab:agvif_product} lentelėje. Todėl buvo nuspręsta iš modelio pašalinti su produktais susijusių puslapių peržiūrų skaičiaus kintamąjį.

```{r}
vif_table <- data.frame(
  Modelis = c("Logit", "Probit", "Cloglog"),
  ProductRelated = c(
    vif(logit)["ProductRelated", "GVIF^(1/(2*Df))"],
    vif(probit)["ProductRelated", "GVIF^(1/(2*Df))"],
    vif(cloglog)["ProductRelated", "GVIF^(1/(2*Df))"]
  ),
  ProductRelated_Duration = c(
    vif(logit)["ProductRelated_Duration", "GVIF^(1/(2*Df))"],
    vif(probit)["ProductRelated_Duration", "GVIF^(1/(2*Df))"],
    vif(cloglog)["ProductRelated_Duration", "GVIF^(1/(2*Df))"]
  )
)

kable(vif_table,
      digits = 4,
      caption = "Koreguoto GVIF reikšmės kintamiesiems ProductRelated ir ProductRelated\\_Duration \\label{tab:agvif_product}",
      col.names = c("Modelis", "ProductRelated", "ProductRelated\\_Duration"))
```

```{r}
train_df_smote <- train_df_smote %>% 
  select(-c(ProductRelated))

logit <- glm(Revenue ~ ., data = train_df_smote, family = binomial("logit"),
             control = glm.control(maxit = 50, epsilon = 1e-8))
probit <- glm(formula = Revenue ~ ., data = train_df_smote, family = binomial(link = 'probit'), control = glm.control(maxit = 50, epsilon = 1e-8))
cloglog <- glm(formula = Revenue ~ ., data = train_df_smote, family = binomial(link = 'cloglog'), control = glm.control(maxit = 150, epsilon = 1e-8))
```

Atsižvelgami į deviaciją padalintą iš laisvės laipsnių skaičiaus (pateikta \ref{tab:deviance} lentelėje),
matome, kad modeliai tinkami, nes $\frac{D}{df} \approx 1$ visiems modeliams.
Taip pat pastebime, kad deviacija yra mažiausia logistinės regresijos modelyje, kas
mums sako, kad logistinės regresijos modelis paaiškina didesnę dalį dispersijos, taigi
tikriausiai jis yra geresnis už kitus du modelius (*probit* ir *cloglog*).

```{r}
sum1 <- summary(logit)
sum2 <- summary(probit)
sum3 <- summary(cloglog)

dispersion_table <- data.frame(
  Modelis = c("*Logit*", "*Probit*", "*Cloglog*"),
  `Deviance / df` = c(
    sum1$deviance / sum1$df[2],
    sum2$deviance / sum2$df[2],
    sum3$deviance / sum3$df[2]
  )
)

kable(dispersion_table,
      digits = 4,
      caption = "Binarinio atsako modelių deviacija, padalinta iš laisvės laipsnių skaičiaus
      \\label{tab:deviance}",
      format.args = list(decimal.mark = ","),
      col.names = c("Modelis", "$\\frac{D}{df}$"))
```

# Modelio parinkimas

Renkantis tiksliausią modelį spręsime pagal keletą skirtingų metrikų, pateiktų \ref{tab:metrikos_tikslumo} lentelėje:

1.  Bendrą tikslumą;
2.  Tikslumo parametrinį 95 % pasikliautinį intervalą;
3.  P reikšmė hipotezės, kad modelis tikslesnis už spėjimą, jog stebėjimas priklauso dominuojančiai klasei;
4.  Jautrumą ($\frac{TP}{TP+FN}$);
5.  Preciziškumą ($\frac{TP}{TP+FP}$);
6.  F1 matą - harmoninį vidurkį jautrumo ir preciziškumo.

Sprendžiant pagal bendrą klasifikavimo tikslumą, *logit* modelis yra tiksliausias, tačiau žiūrint į pasikliovimo intervalus, *logit* modelis ir *probit* yra lygiaverčiai, kadangi jų tikslumo 95 % pasikliovimo intervalai persidengia, tačiau *probit* ir *cloglog* - ne, taip pat persidengimas tarp *probit* ir *cloglog* modelio yra mažas, taigi matome, jog *cloglog* yra prastesnis. Taip pat hipotezė, kad modelis nėra tikslesnis už dominuojančios klasės spėjimą, atmesta visiems modeliams, išskyrus *cloglog*, taigi darome išvadą, kad *cloglog* yra netinkamas modelis. Visi kiti matai (specifiškumas, preciziškumas ir F1 matas) rodo, kad *logit* modelis yra pranašesnis už kitus tirtus binarinio atsako modelius.

```{r}
probs1 <- predict(logit, newdata = test_df, type = "response")
probs2 <- predict(probit, newdata = test_df, type = "response")
probs3 <- predict(cloglog, newdata = test_df, type = "response")

pred1 <- ifelse(probs1 > 0.5, 1, 0)
pred2 <- ifelse(probs2 > 0.5, 1, 0)
pred3 <- ifelse(probs3 > 0.5, 1, 0)

cm_to_df <- function(cm, model_name) {
  tbl <- as.data.frame(cm$table)
  colnames(tbl) <- c("Predicted", "Actual", "Freq")
  tbl$Model <- model_name
  tbl
}

cm1 <- confusionMatrix(factor(pred1), factor(test_df$Revenue), positive = "1")
cm2 <- confusionMatrix(factor(pred2), factor(test_df$Revenue), positive = "1")
cm3 <- confusionMatrix(factor(pred3), factor(test_df$Revenue), positive = "1")
comparison_df <- data.frame(
  Metric = c("Tikslumas", "Tikslumo PI",
             "p-reikšmė", "Jautrumas", "Preciziškumas", "F1 matas"),
  Logit = c(
    paste0("\\textbf{", formatC(cm1$overall[["Accuracy"]], digits = 4, format = "f", decimal.mark = ","), "}"),
    paste0("\\textbf{(", formatC(cm1$overall[["AccuracyLower"]], digits = 4, format = "f", decimal.mark = ","), ", ",
               formatC(cm1$overall[["AccuracyUpper"]], digits = 4, format = "f", decimal.mark = ","), ")}"),
    paste0("\\textbf{", formatC(cm1$overall[["AccuracyPValue"]], digits = 4, format = "f", decimal.mark = ","), "}"),
    paste0("\\textbf{", formatC(cm1$byClass[["Sensitivity"]], digits = 4, format = "f", decimal.mark = ","), "}"),
    paste0("\\textbf{", formatC(cm1$byClass[["Precision"]], digits = 4, format = "f", decimal.mark = ","), "}"),
    paste0("\\textbf{", formatC(cm1$byClass[["F1"]], digits = 4, format = "f", decimal.mark = ","), "}")
  ),
  Probit = c(
    formatC(cm2$overall[["Accuracy"]], digits = 4, format = "f", decimal.mark = ","),
    paste0("(", formatC(cm2$overall[["AccuracyLower"]], digits = 4, format = "f", decimal.mark = ","), ", ",
               formatC(cm2$overall[["AccuracyUpper"]], digits = 4, format = "f", decimal.mark = ","), ")"),
    formatC(cm2$overall[["AccuracyPValue"]], digits = 4, format = "f", decimal.mark = ","),
    formatC(cm2$byClass[["Sensitivity"]], digits = 4, format = "f", decimal.mark = ","),
    formatC(cm2$byClass[["Precision"]], digits = 4, format = "f", decimal.mark = ","),
    formatC(cm2$byClass[["F1"]], digits = 4, format = "f", decimal.mark = ",")
  ),
  Cloglog = c(
    formatC(cm3$overall[["Accuracy"]], digits = 4, format = "f", decimal.mark = ","),
    paste0("(", formatC(cm3$overall[["AccuracyLower"]], digits = 4, format = "f", decimal.mark = ","), ", ",
               formatC(cm3$overall[["AccuracyUpper"]], digits = 4, format = "f", decimal.mark = ","), ")"),
    formatC(cm3$overall[["AccuracyPValue"]], digits = 4, format = "f", decimal.mark = ","),
    formatC(cm3$byClass[["Sensitivity"]], digits = 4, format = "f", decimal.mark = ","),
    formatC(cm3$byClass[["Precision"]], digits = 4, format = "f", decimal.mark = ","),
    formatC(cm3$byClass[["F1"]], digits = 4, format = "f", decimal.mark = ",")
  )
)

kable(comparison_df,
      caption = "Binarinio atsako modelių tikslumo metrikos, apskaičiuotos internetinės parduotuvės duomenų testinėje aibėje\\label{tab:metrikos_tikslumo}",
      col.names = c("", "\\textbf{Logit}", "Probit", "Cloglog"),
      align = c("l", "c", "c", "c"),
      escape = FALSE)
```

Turint klasių disbalanso problemą ypatingai svarbu ištirti klasifikavimo matricą. Nors jau nusprendėme, kad *logit* modelis yra pranašiausias iš atrinktų statistinių binarinio atsako modelių, ištirsime kodėl būtent ir kokias ydas turi šie modeliai.

Iš klasifikavimo matricų (žr. \ref{fig:klasifikavimo_matricos} pav.) matome, kad logistinės regresijos modelis (kaip ir *probit*) teisingai prognozuoja teigiamą (pelningą sesiją), nei neigiamą (sesijos metu neįvykdytas užsakymas). Todėl, manome, šiems modeliams atmetėme hipotezę, jog jų tikslumas lygus modeliui, visada išvedančiam neigiamą. Nedidelis *logit* pranašumas klasifikavimo tikslumo atžvilgiu, lyginant su *probit* kyla iš to, jog teisingų teigiamų skaičius *logit* klasifikavimo matricoje yra kiek didesnis nei *probit*. Tačiau matome, kad klaidingų neigiamų skaičius yra artimas teisingų teigiamų skaičiui, taigi šis modelis turi panašią tikimybę išvesti teigiamą, kaip ir neigiamą, kai sesija iš tiesų yra pelninga. Tuo tarpu modelio *cloglog*, kurio tikslumas ir kitos metrikos buvo prasčiausios,\
klasifikavimo matricoje matome, kad klaidingų neigiamų yra mažiau, nei teisingų teigiamų, kas paaiškiną tikslumą, mažesnį už dominuojančios klasės santykinį dažnį.

```{r, fig.height=3, fig.cap="Klasifikavimo matricos statistiniams binarinio atsako modeliams \\label{fig:klasifikavimo_matricos}"}
df1 <- cm_to_df(cm1, "Logit")
df2 <- cm_to_df(cm2, "Probit")
df3 <- cm_to_df(cm3, "Cloglog")

plot_cm <- function(df, title, incl_ylab) {
  
  # Calculate row totals and divide each cell by its row's total
  df <- df %>%
    group_by(Predicted) %>%
    mutate(Pct = Freq / sum(Freq) * 100) %>%
    ungroup()
  
  if (incl_ylab) {
    
    ggplot(df, aes(y = Predicted, x = Actual, fill = Pct)) +
      geom_tile(color = "white") +
      geom_text(aes(label = gsub(".", ",", sprintf("%.1f%%", Pct), fixed = TRUE)), size = 16 / .pt) +
      scale_y_discrete(limits = rev) +
      scale_fill_gradient(low = "#E6F1FB", high = "#0C447C") +
      labs(
        title = title,
        y = "Prognozuotas\npelningumas",
        x = "Tikrasis\npelningumas",
        fill = "Dažnis"
      ) +
      theme_minimal() +
      theme(
        plot.title = element_text(hjust = 0.5, size = 20),
        axis.title = element_text(size = 16),
        axis.text  = element_text(size = 14),
        legend.position = "none"
      )
    
  } else {
    
    ggplot(df, aes(y = Predicted, x = Actual, fill = Pct)) +
      geom_tile(color = "white") +
      geom_text(aes(label = gsub(".", ",", sprintf("%.1f%%", Pct), fixed = TRUE)), size = 16 / .pt) +
      scale_fill_gradient(low = "#E6F1FB", high = "#0C447C") +
      scale_y_discrete(limits = rev) +
      labs(
        title = title,
        x = "Tikrasis\npelningumas",
        fill = "Dažnis"
      ) +
      theme_minimal() +
      theme(
        plot.title  = element_text(hjust = 0.5, size = 20),
        axis.title  = element_text(size = 16),
        axis.text   = element_text(size = 14),
        axis.title.y = element_text(size = 0),
        legend.position = "none"
      )
  }
}

p1 <- plot_cm(df1, "Logit", TRUE)
p2 <- plot_cm(df2, "Probit", FALSE)
p3 <- plot_cm(df3, "Cloglog", FALSE)

p1 + p2 + p3
```

ROC kreivės (žr. \ref{fig:roc_kreives} pav.) mums rodo, kad visi modeliai yra geresni 
už atsitiktinį modelį, kadangi jų ROC kreivės yra toli nuo 45$^{\circ}$ tiesės.
Be to, AUC metrikos yra arti vieneto visiems trims atrinktiems modeliams.
Darome išvadą, kad jei mūsų tikslas būtų teisingai klasifkuoti teigiamas atsako reikšmes
su mažu klaidingų teigiamų skaičiumi (turėti aukštą jautrumą ir specifiškumą) -
visi trys binarinio atsako modeliai būtų apytiksliailygiaverčiai ir tinkami 
klasifikuoti sesijų pelningumą.
Tačiau atsižvelgiant į tai, jog mums reikia teisingai klasifikuoti ir neigiamus atsakus,
kad galėtume atlikti atitinkamus pakeitimus, kad sumažintume nepelningų sesijų tikimybę,
nei ROC kreivė, nei AUC metrika mums nėra svarbios.

```{r, fig.cap="ROC kreivės binarinio atsako modeliams klasifikuojant sesijos pelningumą interentinėje parduotuvėje\\label{fig:roc_kreives}", fig.width=4, fig.height=4}
pred_logit   <- predict(logit,   newdata = test_df, type = "response")
pred_probit  <- predict(probit,  newdata = test_df, type = "response")
pred_cloglog <- predict(cloglog, newdata = test_df, type = "response")

roc_logit   <- roc(test_df$Revenue, pred_logit,   quiet = TRUE)
roc_probit  <- roc(test_df$Revenue, pred_probit,  quiet = TRUE)
roc_cloglog <- roc(test_df$Revenue, pred_cloglog, quiet = TRUE)
ggroc(
  list(Logit = roc_logit, Probit = roc_probit, Cloglog = roc_cloglog),
  legacy.axes = TRUE,
  lwd = 1.25
) +
  scale_color_manual(
    values = c("Logit" = "steelblue", "Probit" = "darkorange", "Cloglog" = "forestgreen"),
    labels = c(
      paste0("Logit   (AUC=", round(auc(roc_logit),   3), ")"),
      paste0("Probit  (AUC=", round(auc(roc_probit),  3), ")"),
      paste0("Cloglog (AUC=", round(auc(roc_cloglog), 3), ")")
    )
  ) +
  geom_abline(slope = 1, intercept = 0, linetype = "dashed", color = "grey50") +
  coord_fixed(ratio = 1) +
  labs(
    title = "ROC kreivės binarinio\natsako modeliams",
    x     = "1-Specifiškumas",
    y     = "Jautrumas",
    color = NULL
  ) +
  theme_minimal(base_size = 16) +
  theme(
    aspect.ratio = 1,
    plot.title   = element_text(size = rel(1.15)),
    axis.text    = element_text(size = rel(0.9)),
    axis.title   = element_text(size = rel(0.95)),
    legend.text  = element_text(size = rel(0.75)),
    legend.position      = c(0.98, 0.02),
    legend.justification = c(1, 0)
  )
```

# Sąveikų ir kitų kintamųjų pridėjimas

Šiame žingsnyje buvo sukurti nauji kintamieji, kurie gali geriau atspindėti vartotojo elgseną svetainėje. Buvo apskaičiuoti du nauji rodikliai, parodantys santykį tarp aplankytų puslapių skaičiaus ir jų peržiūros trukmės kiekvienoje kategorijoje. Taip pat sukurtas papildomas kintamasis, kuris apjungia bendrą peržiūrėtų puslapių skaičių su puslapio verte (*PageValues*), siekiant geriau įvertinti vartotojo įsitraukimą.

```{r}
train_df_saveikos <- train_df_smote %>%
  mutate(PageValues_x_Pages = (Administrative + Informational) * PageValues) %>%
  mutate(Average_Administrative = Administrative_Duration / Administrative) %>%
  mutate(Average_Informational = Informational_Duration / Informational ) %>%
   replace_na(list(
     Average_Administrative = 0,
     Average_Informational = 0
   ))

test_df_saveikos <- test_df %>%
  mutate(PageValues_x_Pages = (Administrative + Informational) * PageValues) %>%
  mutate(Average_Administrative = Administrative_Duration / Administrative) %>%
  mutate(Average_Informational = Informational_Duration / Informational ) %>%
   replace_na(list(
     Average_Administrative = 0,
     Average_Informational = 0
   ))


logit_2 <- glm(Revenue ~ ., data = train_df_saveikos, family = binomial("logit"))
probs_final <- predict(logit_2, newdata = test_df_saveikos, type = "response")
pred_final <- ifelse(probs_final > 0.5, 1, 0)
cm1 <- confusionMatrix(factor(pred_final), factor(test_df_saveikos$Revenue), positive = "1")
F1_log_saveikos <- cm1$byClass[["F1"]]
summary_logit_saveikos <- summary(logit_2)
```

Patikrinus, ar nauji kintamieji yra reikšmingi, gavome, kad sąveikos, kaip ir vidutinis laikas, praleistas valdymo ar informaciniuose puslapiuose, yra statistiškai reikšmingi. Tačiau F1 testinėje aibėje padidėjo tik 0,0127, todėl galima teigti, kad naujų kintamųjų įtraukimas modelio našumą pagerino tik nežymiai, o praktinė tokio pagerėjimo nauda yra gana maža, todėl toliau jų nenaudosime.

```{r}
probs_final <- predict(logit, newdata = test_df, type = "response")
pred_final <- ifelse(probs_final > 0.5, 1, 0)
cm1 <- confusionMatrix(factor(pred_final), factor(test_df_saveikos$Revenue), positive = "1")
F1_log <- cm1$byClass[["F1"]]

# Lentelė
results <- data.frame(
  Sąveikos = c("Ne", "Taip"),
  F1 = c(F1_log, F1_log_saveikos)
)

results$F1 <- format(results$F1, decimal.mark = ",", scientific = FALSE)

kable(results,
      caption = "Logit modelių su papildomais kintamaisiais ir be jų F1 metrikos, apskaičiuotos internetinės parduotuvės duomenų testinėje aibėje.\\label{tab:saveikos}")
```
