# Išskirtys

```{r}
library(car)
library(patchwork)
library(pROC)
```

```{r}
logit <- glm(Revenue ~ ., data = train_df_smote, family = binomial("logit"))
probit <- glm(formula = Revenue ~ ., data = train_df_smote, family = binomial(link = 'probit'))
cloglog <- glm(formula = Revenue ~ ., data = train_df_smote, family = binomial(link = 'cloglog'))
```

Išskirtis tikrinsime pasitelkę Kuko matą (*angl. Cook's distance*) ir Pirsono 
liekanas (*angl. Pearson residuals*). Kad identifikuotume potencialias išskirtis, 
tiriant Kuko matą $D_i$ naudosime vieną iš empirinių taisyklių $D_i < 1$, t.y. 
stebėjimą žymėsime kaip išskirtį, jei Kuko matas didesnis už 1.
Tuo tarpu, Pirsono liekanoms taikysime empirinę taisyklę:  $|Pirsono\ liekana| > 3$.

```{r fig.width=11, fig.height=11, fig.cap="Kuko matas ir Pirsono liekanos\\label{fig:kuko_logit}"}
par(mfrow=c(3,2), mar=c(5,5,4,2), cex.main=3, cex.lab=2.5, cex.axis=2)

# Logit
cooksd_logit <- cooks.distance(logit)
plot(cooksd_logit, pch="*", cex=2, main="Logit: Kuko matas", ylab="Reikšmė")
pearson_logit <- glm.diag(logit)$rp
plot(log(abs(pearson_logit)+1e-6), pch="*", cex=2,
     main="Logit: log(Pirson liekanos)", ylab="log(|Pirsono liekanos|)")
abline(h = log(3), col="red", lwd=2)
abline(h = -log(3), col="red", lwd=2)

# Probit
cooksd_probit <- cooks.distance(probit)
plot(cooksd_probit, pch="*", cex=2, main="Probit: Kuko matas", ylab="Reikšmė")
pearson_probit <- glm.diag(probit)$rp
plot(log(abs(pearson_probit)+1e-6), pch="*", cex=2,
     main="Probit: log(Pirson liekanos)", ylab="log(|Pirsono liekanos|)")
abline(h = log(3), col="red", lwd=2)
abline(h = -log(3), col="red", lwd=2)

# Cloglog
cooksd_cloglog <- cooks.distance(cloglog)
plot(cooksd_cloglog, pch="*", cex=2, main="Cloglog: Kuko matas", ylab="Reikšmė")
pearson_cloglog <- glm.diag(cloglog)$rp
isskirtis_0 <- train_df_smote[pearson_cloglog >= 3, ]
isskirtis_1 <- train_df_smote[pearson_cloglog <= -3, ]
plot(log(abs(pearson_cloglog)+1e-6), pch="*", cex=2,
     main="Cloglog: log(Pirson liekanos)", ylab="log(|Pirsono liekanos|)")
abline(h = log(3), col="red", lwd=2)
abline(h = -log(3), col="red", lwd=2)
```

Pavaizdavus Kuko matą (žr. \ref{fig:kuko_logit} pav.), negalime pastebėti jokių išskirčių - visos reikšmės neviršija net 0,05, kas yra mažiau už mūsų naudotą empirinę ribą.

Ištyrus stebėjimus, kurių $|Pirsono\ liekana| > 3$, pastebėjome gana panašų skaičių 
išskirčių kiekvienam modeliui (žr. \ref{tab:pearson_counts} lentelę), atsižvelgus į 
stebėjimų skaičių išskirtys sudaro vos 0,7 - 1,6 \%.
Tirdami išskirtis nepastebėjome jokių akivaizdžių duomenų įvedimo ar matavimo klaidų, 
užtat visi stebėjimai išsiskyrė ilgu laiku praleistu svetainėje, kai pajamos = 0 
ir dažnai trumpu, kai pajamos \> 0.
Todėl manome, kad šios reikšmės atspindi realius duomenų svyravimus, o jų pašalinimas 
galėtų iškreipti analizės rezultatus, todėl išskirčių nešalinsime.

```{r}
outlier_table <- data.frame(
  Modelis = c("Logit", "Probit", "Cloglog"),
  Išskirtys = c(
    sum(abs(pearson_logit) >= 3),
    sum(abs(pearson_probit) >= 3),
    sum(abs(pearson_cloglog) >= 3)
  )
)

n <- nobs(logit)
outlier_table$Dalis <- paste0(round(outlier_table$Išskirtys / n * 100, 2), "%")

kable(outlier_table, caption = "Binarinio atsako modelių apmokytų internetinės paruodutvės duomenimis išskirtys mokymo aibėje, identifikuotos pagal Pirsono liekanų kriterijų\\label{tab:pearson_counts}")
```

# Modelio parinkimas

Renkantis tiksliausią modelį spręsime pagal keletą skirtingų metrikų, pateiktų \ref{tab:metrikos_tikslumo}
lentelėje:

1. Bendrą tikslumą;
2. Tikslumo parametrinį 95 \% pasikliautinį intervalą;
3. P reikšmė hipotezės, kad modelis tikslesnis už spėjimą, jog stebėjimas priklauso dominuojančiai klasei;
4. Jautrumą ($\frac{TP}{TP+FN}$);
5. Preciziškumą ($\frac{TP}{TP+FP}$);
6. F1 matą - harmoninį vidurkį jautrumo ir preciziškumo.

Sprendžiant pagal bendrą klasifikavimo tikslumą, *logit* modelis yra tiksliausias, tačiau
žiūrint į pasikliovimo intervalus, *logit* modelis ir *probit* yra lygiaverčiai, kadangi jų 
tikslumo 95 \% pasikliovimo intervalai persidengia, tačiau *probit* ir *cloglog* - ne, taip
pat persidengimas tarp *probit* ir *cloglog* modelio yra mažas, taigi matome, jog *cloglog*
yra prastesnis.
Taip pat hipotezė, kad modelis nėra tikslesnis už dominuojančios klasės spėjimą,
atmesta visiems modeliams, išskyrus *cloglog*, taigi darome išvadą, kad *cloglog* 
yra  netinkamas modelis.
Visi kiti matai (specifiškumas, preciziškumas ir F1 matas) rodo, kad *logit* modelis 
yra pranašesnis už kitus tirtus binarinio atsako modelius.

```{r}
probs1 <- predict(logit, newdata = test_df, type = "response")
probs2 <- predict(probit, newdata = test_df, type = "response")
probs3 <- predict(cloglog, newdata = test_df, type = "response")

pred1 <- ifelse(probs1 > 0.5, 1, 0)
pred2 <- ifelse(probs2 > 0.5, 1, 0)
pred3 <- ifelse(probs3 > 0.5, 1, 0)

cm_to_df <- function(cm, model_name) {
  tbl <- as.data.frame(cm$table)
  colnames(tbl) <- c("Predicted", "Actual", "Freq")
  tbl$Model <- model_name
  tbl
}

cm1 <- confusionMatrix(factor(pred1), factor(test_df$Revenue), positive = "1")
cm2 <- confusionMatrix(factor(pred2), factor(test_df$Revenue), positive = "1")
cm3 <- confusionMatrix(factor(pred3), factor(test_df$Revenue), positive = "1")
comparison_df <- data.frame(
  Metric = c("Tikslumas", "Tikslumo PI",
             "p-reikšmė", "Jautrumas", "Preciziškumas", "F1 matas"),
  Logit = c(
    paste0("\\textbf{", formatC(cm1$overall[["Accuracy"]], digits = 4, format = "f", decimal.mark = ","), "}"),
    paste0("\\textbf{(", formatC(cm1$overall[["AccuracyLower"]], digits = 4, format = "f", decimal.mark = ","), ", ",
               formatC(cm1$overall[["AccuracyUpper"]], digits = 4, format = "f", decimal.mark = ","), ")}"),
    paste0("\\textbf{", formatC(cm1$overall[["AccuracyPValue"]], digits = 4, format = "f", decimal.mark = ","), "}"),
    paste0("\\textbf{", formatC(cm1$byClass[["Sensitivity"]], digits = 4, format = "f", decimal.mark = ","), "}"),
    paste0("\\textbf{", formatC(cm1$byClass[["Precision"]], digits = 4, format = "f", decimal.mark = ","), "}"),
    paste0("\\textbf{", formatC(cm1$byClass[["F1"]], digits = 4, format = "f", decimal.mark = ","), "}")
  ),
  Probit = c(
    formatC(cm2$overall[["Accuracy"]], digits = 4, format = "f", decimal.mark = ","),
    paste0("(", formatC(cm2$overall[["AccuracyLower"]], digits = 4, format = "f", decimal.mark = ","), ", ",
               formatC(cm2$overall[["AccuracyUpper"]], digits = 4, format = "f", decimal.mark = ","), ")"),
    formatC(cm2$overall[["AccuracyPValue"]], digits = 4, format = "f", decimal.mark = ","),
    formatC(cm2$byClass[["Sensitivity"]], digits = 4, format = "f", decimal.mark = ","),
    formatC(cm2$byClass[["Precision"]], digits = 4, format = "f", decimal.mark = ","),
    formatC(cm2$byClass[["F1"]], digits = 4, format = "f", decimal.mark = ",")
  ),
  Cloglog = c(
    formatC(cm3$overall[["Accuracy"]], digits = 4, format = "f", decimal.mark = ","),
    paste0("(", formatC(cm3$overall[["AccuracyLower"]], digits = 4, format = "f", decimal.mark = ","), ", ",
               formatC(cm3$overall[["AccuracyUpper"]], digits = 4, format = "f", decimal.mark = ","), ")"),
    formatC(cm3$overall[["AccuracyPValue"]], digits = 4, format = "f", decimal.mark = ","),
    formatC(cm3$byClass[["Sensitivity"]], digits = 4, format = "f", decimal.mark = ","),
    formatC(cm3$byClass[["Precision"]], digits = 4, format = "f", decimal.mark = ","),
    formatC(cm3$byClass[["F1"]], digits = 4, format = "f", decimal.mark = ",")
  )
)

kable(comparison_df,
      caption = "Binarinio atsako modelių tikslumo metrikos, apskaičiuotos internetinės parduotuvės duomenų testinėje aibėje\\label{tab:metrikos_tikslumo}",
      col.names = c("", "\\textbf{Logit}", "Probit", "Cloglog"),
      align = c("l", "c", "c", "c"),
      escape = FALSE)
```

Turint klasių disbalanso problemą ypatingai svarbu ištirti klasifikavimo matricą.
Nors jau nusprendėme, kad *logit* modelis yra pranašiausias iš atrinktų statistinių 
binarinio atsako modelių, ištirsime kodėl būtent ir kokias ydas turi šie modeliai.

Iš klasifikavimo matricų (žr. \ref{fig:klasifikavimo_matricos} pav.) matome, 
kad logistinės regresijos modelis (kaip ir *probit*) teisingai prognozuoja teigiamą 
(pelningą sesiją), nei neigiamą (sesijos metu neįvykdytas užsakymas).
Todėl, manome, šiems modeliams atmetėme hipotezę, jog jų tikslumas lygus modeliui,
visada išvedančiam neigiamą.
Nedidelis *logit* pranašumas klasifikavimo tikslumo atžvilgiu, lyginant su *probit*
kyla iš to, jog teisingų teigiamų skaičius *logit* klasifikavimo matricoje
yra kiek didesnis nei *probit*.
Tačiau matome, kad klaidingų neigiamų skaičius yra artimas teisingų teigiamų skaičiui,
taigi šis modelis turi panašią tikimybę išvesti teigiamą, kaip ir neigiamą, kai 
sesija iš tiesų yra pelninga.
Tuo tarpu modelio *cloglog*, kurio tikslumas ir kitos metrikos buvo prasčiausios,  
klasifikavimo matricoje matome, kad klaidingų neigiamų yra mažiau, nei teisingų teigiamų,
kas paaiškiną tikslumą, mažesnį už dominuojančios klasės santykinį dažnį.

```{r, fig.height=3, fig.cap="Klasifikavimo matricos statistiniams binarinio atsako modeliams \\label{fig:klasifikavimo_matricos}"}
df1 <- cm_to_df(cm1, "Logit")
df2 <- cm_to_df(cm2, "Probit")
df3 <- cm_to_df(cm3, "Cloglog")

plot_cm <- function(df, title, incl_ylab) {
  
  df$Pct <- df$Freq / sum(df$Freq) * 100
  
  if (incl_ylab) {
    
    ggplot(df, aes(y = Predicted, x = Actual, fill = Pct)) +
      geom_tile(color = "white") +
      geom_text(aes(label = sprintf("%.1f%%", Pct)), size = 16 / .pt) +
      scale_y_discrete(limits = rev) +
      scale_fill_gradient(low = "#E6F1FB", high = "#0C447C") +
      labs(
        title = title,
        y = "Prognozuotas\npelningumas",
        x = "Tikrasis\npelningumas",
        fill = "Dažnis"
      ) +
      theme_minimal() +
      theme(
        plot.title = element_text(hjust = 0.5, size = 20),
        axis.title = element_text(size = 16),
        axis.text  = element_text(size = 14),
        legend.position = "none"
      )
    
  } else {
    
    ggplot(df, aes(y = Predicted, x = Actual, fill = Pct)) +
      geom_tile(color = "white") +
      geom_text(aes(label = sprintf("%.1f%%", Pct)), size = 16 / .pt) +
      scale_fill_gradient(low = "#E6F1FB", high = "#0C447C") +
      scale_y_discrete(limits = rev) +
      labs(
        title = title,
        x = "Tikrasis\npelningumas",
        fill = "Dažnis"
      ) +
      theme_minimal() +
      theme(
        plot.title  = element_text(hjust = 0.5, size = 20),
        axis.title  = element_text(size = 16),
        axis.text   = element_text(size = 14),
        axis.title.y = element_text(size = 0),
        legend.position = "none"
      )
  }
  
}

p1 <- plot_cm(df1, "Logit", TRUE)
p2 <- plot_cm(df2, "Probit", FALSE)
p3 <- plot_cm(df3, "Cloglog", FALSE)

p1 + p2 + p3
```

ROC kreivės (žr. \ref{fig:roc_kreives} pav.) mums rodo, kad visi modeliai yra geresni 
už atsitiktinį modelį, kadangi jų ROC kreivės yra toli nuo tiesės $y=x$.
Be to, AUC metrikos yra arti vieneto visiems trims atrinktiems modeliams.
Darome išvadą, kad jei mūsų tikslas būtų teisingai klasifkuoti teigiamas atsako reikšmes
su mažu klaidingų teigiamų skaičiumi (turėti aukštą jautrumą ir specifiškumą) -
visi trys binarinio atsako modeliai būtų apytiksliailygiaverčiai ir tinkami 
klasifikuoti sesijų pelningumą.
Tačiau atsižvelgiant į tai, jog mums reikia teisingai klasifikuoti ir neigiamus atsakus,
kad galėtume atlikti atitinkamus pakeitimus, kad sumažintume nepelningų sesijų tikimybę,
nei ROC kreivė, nei AUC metrika mums nėra svarbios.

```{r, fig.cap="ROC kreivės binarinio atsako modeliams klasifikuojant sesijos pelningumą interentinėje parduotuvėje\\label{fig:roc_kreives}", fig.width=5, fig.height=3}
pred_logit   <- predict(logit,   newdata = test_df, type = "response")
pred_probit  <- predict(probit,  newdata = test_df, type = "response")
pred_cloglog <- predict(cloglog, newdata = test_df, type = "response")

roc_logit   <- roc(test_df$Revenue, pred_logit,   quiet = TRUE)
roc_probit  <- roc(test_df$Revenue, pred_probit,  quiet = TRUE)
roc_cloglog <- roc(test_df$Revenue, pred_cloglog, quiet = TRUE)

# ── Font size via par() ───────────────────────────────────────────────────────
par(cex.main = 1.15,   # title
    cex.axis = 0.9,   # axis tick labels
    cex.lab  = 0.95)   # axis titles

plot(roc_logit,
     col  = "steelblue",
     lwd  = 2,
     main = "ROC kreivės binarinio atsako modeliams",
     xlim = c(1, 0),
     xlab = "Specifiškumas",
     ylab = "Jautrumas")
plot(roc_probit,  col = "darkorange",  lwd = 2, add = TRUE)
plot(roc_cloglog, col = "forestgreen", lwd = 2, add = TRUE)

legend("bottomright",
       legend = c(
         paste0("Logit   (AUC=", round(auc(roc_logit),   3), ")"),
         paste0("Probit  (AUC=", round(auc(roc_probit),  3), ")"),
         paste0("Cloglog (AUC=", round(auc(roc_cloglog), 3), ")")
       ),
       col    = c("steelblue", "darkorange", "forestgreen"),
       lwd    = 2,
       cex    = 0.75)   # legend text size
```


# Sąveikų ir kitų kintamųjų pridėjimas

Šiame žingsnyje buvo sukurti nauji kintamieji, kurie gali geriau atspindėti vartotojo elgseną svetainėje. Buvo apskaičiuoti du nauji rodikliai, parodantys santykį tarp aplankytų puslapių skaičiaus ir jų peržiūros trukmės kiekvienoje kategorijoje. Taip pat sukurtas papildomas kintamasis, kuris apjungia bendrą peržiūrėtų puslapių skaičių su puslapio verte (*PageValues*), siekiant geriau įvertinti vartotojo įsitraukimą.

```{r}
train_df <- train_df_smote %>%
  mutate(PageValues_x_Pages = (Administrative + Informational) * PageValues) %>%
  mutate(Average_Administrative = Administrative_Duration / Administrative) %>%
  mutate(Average_Informational = Informational_Duration / Informational ) %>%
   replace_na(list(
     Average_Administrative = 0,
     Average_Informational = 0
   ))

test_df <- test_df %>%
  mutate(PageValues_x_Pages = (Administrative + Informational) * PageValues) %>%
  mutate(Average_Administrative = Administrative_Duration / Administrative) %>%
  mutate(Average_Informational = Informational_Duration / Informational ) %>%
   replace_na(list(
     Average_Administrative = 0,
     Average_Informational = 0
   ))


logit_2 <- glm(Revenue ~ ., data = train_df, family = binomial("logit"))
probs_final <- predict(logit_2, newdata = test_df, type = "response")
pred_final <- ifelse(probs_final > 0.5, 1, 0)
cm1 <- confusionMatrix(factor(pred_final), factor(test_df$Revenue), positive = "1")
cm1$byClass[["F1"]]
```
