```{r}
library(car)
library(patchwork)
```

# Išskirtys

```{r}
logit <- glm(Revenue ~ ., data = train_df_smote, family = binomial("logit"))
probit <- glm(formula = Revenue ~ ., data = train_df_smote, family = binomial(link = 'probit'))
cloglog <- glm(formula = Revenue ~ ., data = train_df_smote, family = binomial(link = 'cloglog'))
```

Išskirtis tikrinsime pasitelkę Kuko matą (*angl. Cook's distance*) ir Pirsono 
liekanas (*angl. Pearson residuals*). Kad identifikuotume potencialias išskirtis, 
tiriant Kuko matą $D_i$ naudosime vieną iš empirinių taisyklių $D_i < 1$, t.y. 
stebėjimą žymėsime kaip išskirtį, jei Kuko matas didesnis už 1.
Tuo tarpu, Pirsono liekanoms taikysime empirinę taisyklę:  $|Pirsono\ liekana| > 3$.

```{r fig.width=11, fig.height=11, fig.cap="Kuko matas ir Pirsono liekanos\\label{fig:kuko_logit}"}
par(mfrow=c(3,2), mar=c(5,5,4,2), cex.main=3, cex.lab=2.5, cex.axis=2)
 
# Logit
cooksd_logit <- cooks.distance(logit)
plot(cooksd_logit, pch="*", cex=2, main="Logit: Kuko matas", ylab="Reikšmė")
pearson_logit <- glm.diag(logit)$rp
plot(log(abs(pearson_logit)+1e-6), pch="*", cex=2,
     main="Logit: log(Pirson liekanos)", ylab="log(|Pirsono liekanos|)")
abline(h = log(3), col="red", lwd=2)
abline(h = -log(3), col="red", lwd=2)

# Probit
cooksd_probit <- cooks.distance(probit)
plot(cooksd_probit, pch="*", cex=2, main="Probit: Kuko matas", ylab="Reikšmė")
pearson_probit <- glm.diag(probit)$rp
plot(log(abs(pearson_probit)+1e-6), pch="*", cex=2,
     main="Probit: log(Pirson liekanos)", ylab="log(|Pirsono liekanos|)")
abline(h = log(3), col="red", lwd=2)
abline(h = -log(3), col="red", lwd=2)

# Cloglog
cooksd_cloglog <- cooks.distance(cloglog)
plot(cooksd_cloglog, pch="*", cex=2, main="Cloglog: Kuko matas", ylab="Reikšmė")
pearson_cloglog <- glm.diag(cloglog)$rp
isskirtis_0 <- train_df_smote[pearson_cloglog >= 3, ]
isskirtis_1 <- train_df_smote[pearson_cloglog <= -3, ]
plot(log(abs(pearson_cloglog)+1e-6), pch="*", cex=2,
     main="Cloglog: log(Pirson liekanos)", ylab="log(|Pirsono liekanos|)")
abline(h = log(3), col="red", lwd=2)
abline(h = -log(3), col="red", lwd=2)
```

Pavaizdavus Kuko matą (žr. \ref{fig:kuko_logit} pav.), negalime pastebėti jokių išskirčių - visos reikšmės neviršija net 0,05, kas yra mažiau už mūsų naudotą empirinę ribą.

Ištyrus stebėjimus, kurių \|Pirsono liekanos\| \> 3, pastebėjome gana panašų skaičių 
išskirčių kiekvienam modeliui (žr. \ref{tab:pearson_counts} lentelę), atsižvelgus į 
stebėjimų skaičių išskirtys sudaro vos 0,7 - 1,6 \%.
Tirdami išskirtis nepastebėjome jokių akivaizdžių duomenų įvedimo ar matavimo klaidų, 
užtat visi stebėjimai išsiskyrė ilgu laiku praleistu svetainėje, kai pajamos = 0 
ir dažnai trumpu, kai pajamos \> 0.
Todėl manome, kad šios reikšmės atspindi realius duomenų svyravimus, o jų pašalinimas 
galėtų iškreipti analizės rezultatus, todėl išskirčių nešalinsime.

```{r}
outlier_table <- data.frame(
  Modelis = c("Logit", "Probit", "Cloglog"),
  Išskirtys = c(
    sum(abs(pearson_logit) >= 3),
    sum(abs(pearson_probit) >= 3),
    sum(abs(pearson_cloglog) >= 3)
  )
)

n <- nobs(logit)
outlier_table$Dalis <- paste0(round(outlier_table$Išskirtys / n * 100, 2), "%")

kable(outlier_table, caption = "Binarinio atsako modelių apmokytų internetinės paruodutvės duomenimis išskirtys mokymo aibėje, identifikuotos pagal Pirsono liekanų kriterijų\\label{tab:pearson_counts}")
```

# Multikolinearumas

Šiame žingsnyje buvo ištirtas kintamųjų multikolinearumas, naudojant tokius rodiklius 
kaip GVIF ir koreguotas GVIF.
GVIF naudojome, kadangi kai kurios kovariantės yra kategorinės, o koreguotas GVIF mums 
leidžia atsižvelgti į skirtingus laisvės laipsnius skirtingose kovariantėse.
Požymius, kurių koreguotos GVIF reikšmes didesnes už 1,6 laikysime potencialiai 
kolineariomis, 2,2 - išskirtimis \cite{mlr_collinearity}.
Pagal koreguoto GVIF reikšmes nustatėme, kad tarp su produktais susijusių peržiūrėtų puslapių skaičiaus ir juose praleisto laiko egzisuoja kolinearumas.
Kiekvienam modeliui šių dviejų kintamųjų (pažymėtų atitinkamai \verb|ProductRelated| 
ir \verb|ProductRelated_Duration|) GVIF ir koreguoto GVIF reikšmės yra pateiktos 
\ref{tab:agvif_product} lentelėje.
Todėl buvo nuspręsta iš modelio pašalinti su produktais susijusių puslapių peržiūrų skaičiaus kintamąjį.

```{r}
vif_table <- data.frame(
  Modelis = c("Logit", "Probit", "Cloglog"),
  ProductRelated = c(
    vif(logit)["ProductRelated", "GVIF^(1/(2*Df))"],
    vif(probit)["ProductRelated", "GVIF^(1/(2*Df))"],
    vif(cloglog)["ProductRelated", "GVIF^(1/(2*Df))"]
  ),
  ProductRelated_Duration = c(
    vif(logit)["ProductRelated_Duration", "GVIF^(1/(2*Df))"],
    vif(probit)["ProductRelated_Duration", "GVIF^(1/(2*Df))"],
    vif(cloglog)["ProductRelated_Duration", "GVIF^(1/(2*Df))"]
  )
)

kable(vif_table,
      digits = 4,
      caption = "Koreguoto GVIF reikšmės kintamiesiems ProductRelated ir ProductRelated\\_Duration \\label{tab:agvif_product}",
      col.names = c("Modelis", "ProductRelated", "ProductRelated\\_Duration"))
```

```{r}
train_df_smote <- train_df_smote %>% 
  select(-c(ProductRelated))

logit <- glm(Revenue ~ ., data = train_df_smote, family = binomial("logit"),
             control = glm.control(maxit = 50, epsilon = 1e-8))
probit <- glm(formula = Revenue ~ ., data = train_df_smote, family = binomial(link = 'probit'), control = glm.control(maxit = 50, epsilon = 1e-8))
cloglog <- glm(formula = Revenue ~ ., data = train_df_smote, family = binomial(link = 'cloglog'), control = glm.control(maxit = 150, epsilon = 1e-8))
```

Residual deviance / df kiekvienam modeliui pateikta \ref{tab:deviance} lentelėje.

```{r}
sum1 <- summary(logit)
sum2 <- summary(probit)
sum3 <- summary(cloglog)

dispersion_table <- data.frame(
  Modelis = c("Logit", "Probit", "Cloglog"),
  `Deviance / df` = c(
    sum1$deviance / sum1$df[2],
    sum2$deviance / sum2$df[2],
    sum3$deviance / sum3$df[2]
  )
)

kable(dispersion_table,
      digits = 4,
      caption = "Modelių deviance
      \\label{tab:deviance}",
      format = "latex",
      booktabs = TRUE)
```

# Sąveikų ir kitų kintamųjų pridėjimas

Šiame žingsnyje buvo sukurti nauji kintamieji, kurie gali geriau atspindėti vartotojo elgseną svetainėje. Buvo apskaičiuoti du nauji rodikliai, parodantys santykį tarp aplankytų puslapių skaičiaus ir jų peržiūros trukmės kiekvienoje kategorijoje. Taip pat sukurtas papildomas kintamasis, kuris apjungia bendrą peržiūrėtų puslapių skaičių su puslapio verte (*PageValues*), siekiant geriau įvertinti vartotojo įsitraukimą.

```{r}
train_df <- train_df_smote %>%
  mutate(PageValues_x_Pages = (Administrative + Informational) * PageValues) %>%
  mutate(Average_Administrative = Administrative_Duration / Administrative) %>%
  mutate(Average_Informational = Informational_Duration / Informational ) %>%
   replace_na(list(
     Average_Administrative = 0,
     Average_Informational = 0
   ))

test_df <- test_df %>%
  mutate(PageValues_x_Pages = (Administrative + Informational) * PageValues) %>%
  mutate(Average_Administrative = Administrative_Duration / Administrative) %>%
  mutate(Average_Informational = Informational_Duration / Informational ) %>%
   replace_na(list(
     Average_Administrative = 0,
     Average_Informational = 0
   ))
```

# Modelio parinkimas

```{r, fig.height=3}
probs1 <- predict(logit, newdata = test_df, type = "response")
probs2 <- predict(probit, newdata = test_df, type = "response")
probs3 <- predict(cloglog, newdata = test_df, type = "response")

pred1 <- ifelse(probs1 > 0.5, 1, 0)
pred2 <- ifelse(probs2 > 0.5, 1, 0)
pred3 <- ifelse(probs3 > 0.5, 1, 0)

cm_to_df <- function(cm, model_name) {
  tbl <- as.data.frame(cm$table)
  colnames(tbl) <- c("Predicted", "Actual", "Freq")
  tbl$Model <- model_name
  tbl
}

cm1 <- confusionMatrix(factor(pred1), factor(test_df$Revenue), positive = "1")
cm2 <- confusionMatrix(factor(pred2), factor(test_df$Revenue), positive = "1")
cm3 <- confusionMatrix(factor(pred3), factor(test_df$Revenue), positive = "1")

df1 <- cm_to_df(cm1, "Logit")
df2 <- cm_to_df(cm2, "Probit")
df3 <- cm_to_df(cm3, "Cloglog")

plot_cm <- function(df, title, incl_ylab) {
  
  if (incl_ylab) {
    
  ggplot(df, aes(y = Predicted, x = Actual, fill = Freq)) +
    geom_tile(color = "white") +
    geom_text(aes(label = Freq), size = 20 / .pt) +
    scale_y_discrete(limits = rev) +
    scale_fill_gradient(low = "#E6F1FB", high = "#0C447C") +
    labs(
      title = title,
      y = "Prognozuotas\npelningumas",
      x = "Tikrasis\npelningumas",
      fill = "Dažnis"
    ) +
    theme_minimal() +
    theme(
      plot.title = element_text(hjust = 0.5, size = 20),
      axis.title = element_text(size = 16),
      axis.text = element_text(size = 14),
      legend.position = "none"
    )
    
  } else {
    
  ggplot(df, aes(y = Predicted, x = Actual, fill = Freq)) +
    geom_tile(color = "white") +
    geom_text(aes(label = Freq), size = 20 / .pt) +
    scale_fill_gradient(low = "#E6F1FB", high = "#0C447C") +
    scale_y_discrete(limits = rev) +
    labs(
      title = title,
      x = "Tikrasis\npelningumas",
      fill = "Dažnis"
    ) +
    theme_minimal() +
    theme(
      plot.title = element_text(hjust = 0.5, size = 20),
      axis.title = element_text(size = 16),
      axis.text = element_text(size = 14),
      axis.title.y = element_text(size = 0),
      legend.position = "none"
    )

  }
  
}

p1 <- plot_cm(df1, "Logit", TRUE)
p2 <- plot_cm(df2, "Probit", FALSE)
p3 <- plot_cm(df3, "Cloglog", FALSE)

p1 + p2 + p3
```
