## Pažingsninė regresija

Atlikome kintamųjų atranką logistinės regresijos modeliui, naudodami \textit{forward selection} metodą. Pradėdami nuo paprasčiausio modelio, kuriame nėra kovariančių, palaipsniui pridėjome tuos kintamuosius, kurie labiausiai pagerina modelio kokybę. Modelio tinkamumas buvo vertinamas pagal AIC (\textit{Akaike informacijos kriterijų}), siekiant rasti geriausią balansą tarp modelio tikslumo ir sudėtingumo.
Atlikę pažingsninę regresiją nepridėjome laiko praleisto informaciniuose puslapiuose, aplankytų informacinių puslapių skaičių, administracinių pulspaių skaičių ir dichotominį savaitgalio kintamąjį.

```{r,results='hide'}
set.seed(10)
null_model <- glm(Revenue ~ 1, data = train_df_smote, family = binomial("logit"))
full_model <- logit

final_model <- stats::step(null_model,
     scope = list(lower = null_model, upper = full_model),
     direction = "forward")
```
Atliekamas galutinio modelio kokybės įvertinimas naudojant testinę imtį.
Pirmiausia apskaičiuojamos tikimybės, kad stebėjimai priklauso teigiamai klasei, o pagal pasirinktą $0,5$ slenkstį nustatomos prognozuotos klasės.
Tuomet apskaičiuojami modelio kokybės rodikliai: AUC (plotas po ROC kreive), kuris parodo modelio gebėjimą atskirti klases, ir F1 rodiklis.
Gauti rezultatai pateikti \ref{mt} lentelėje, atskleidžia, kad atlikta pažingsninė regresija minimaliai paveikė šias tikslumo metrikas (AUC sumažėjo 9,14 %, F1 - 0,76 %, tikslumas - 0,35 %), taigi toliau naudosime taupesnį modelį su panašiu tikslumu.

```{r}
probs_final <- predict(final_model, newdata = test_df, type = "response")

pred_final <- ifelse(probs_final > 0.5, 1, 0)
roc_final <- roc(test_df$Revenue, pred_final, quiet = TRUE)
roc_t <- roc(test_df$Revenue, pred_logit, quiet = TRUE)
cm <- confusionMatrix(factor(pred_final), factor(test_df$Revenue), positive = "1")


results <- data.frame(
  models = c("Galutinis","Logit"),
  AUC = c(as.numeric(roc_final$auc),as.numeric(roc_t$auc)),
  F1 = c(cm$byClass[["F1"]],cm1$byClass[["F1"]]),
  Accuracy = c(cm$overall[["Accuracy"]],cm1$overall[["Accuracy"]])
)

kable(
  results,
  digits = 3,
  col.names = c("Modelis","AUC", "F1", "Tikslumas"),
  caption = "Modelių metrikos\\label{mt}",
  format.args = list(decimal.mark = ",")
)
```

## Parametrų vertinimas

Toliau įvertinsime modelio parametrus ir nustatysime, ar jie yra statistiškai reikšmingi. 
Kiekvieno parametro statistinis reikšmingumas tikrinamas naudojant t-testą, kurio pagrindu apskaičiuojama p-reikšmė.
Be to, galima reikšmingumą spręsti ir pagal parametrinį 95 % pasikliautinį intervalą, kurį mes skaičiavome
remdamiesi tuo, kad didžiausio tikėtinumo metodu gauti įvertiniai yra asimptotiškai normaliai pasiskirstę.
Jei p-reikšmė yra mažesnė už pasirinktą reikšmingumo lygmenį (0,05), parametras laikomas statistiškai reikšmingu, tai reiškia, kad atitinkamas kintamasis turi reikšmingą įtaką priklausomajam kintamajam.

Iš lentelės (žr. \ref{fig:nereiksmingi} pav.) galime pastebėti, kad laikas, kurį lankytojas praleido paskyros valdymo ir produktų puslapiuose yra statistiškai reikšmingas.
Taip pat svarbus mėnesis, kurį vyko sesija, opearcinė sistema ir naršyklė.
Šventinės dienos kintamasis nebuvo reikšmingas, taigi, matyt parduotuvėje neprekiaujama šventinėmis prekėmis.
Iš *Google Analtycs* kintamųjų svarbus buvo tik *Exit Rate*, o *Bounce Rate* nedaro statistiškai reikšmingos įtakos šiame modelyje. 

\newpage

```{r}
se <- summary(final_model)$coefficients[, "Std. Error"]
est <- summary(final_model)$coefficients[, "Estimate"]

# Helper: format number with comma as decimal mark
fmt <- function(x, digits = 4) gsub("\\.", ",", formatC(x, digits = digits, format = "f"))

coef_lentele <- data.frame(
  Kintamasis = rownames(summary(final_model)$coefficients),
  Koeficientas = fmt(est),
  CI_lower = fmt(est - 1.96 * se),
  CI_upper = fmt(est + 1.96 * se),
  P_reikšmė = summary(final_model)$coefficients[, "Pr(>|z|)"]
)

p_raw <- as.numeric(coef_lentele$P_reikšmė)
coef_lentele$P_reikšmė <- ifelse(p_raw < 0.01, "< 0,01", gsub("\\.", ",", as.character(round(p_raw, 2))))
coef_lentele$P_reikšmė <- ifelse(
  p_raw > 0.05,
  paste0("\\textbf{", coef_lentele$P_reikšmė, "}"),
  coef_lentele$P_reikšmė
)

coef_lentele$`95% PI` <- paste0(
  "[", coef_lentele$CI_lower, "; ", coef_lentele$CI_upper, "]"
)
coef_lentele$CI_lower <- NULL
coef_lentele$CI_upper <- NULL
rownames(coef_lentele) <- NULL

knitr::kable(
  coef_lentele[2:36,],
  caption = "Logit modelio koeficientų įverčiai ir jų statistinio reikšmingumo vertinimas.\\label{fig:nereiksmingi}",
  escape = FALSE,
  row.names = FALSE,
  col.names = c("Kintamasis", "Koeficientas", "P reikšmė", "Koeficiento 95% PI")
)
```