# Pažingsninė regresija

Atlikome kintamųjų atranką logistinės regresijos modeliui, naudodami \textit{forward selection} metodą. Pradėdami nuo paprasčiausio modelio, kuriame nėra kovariančių, palaipsniui pridėjome tuos kintamuosius, kurie labiausiai pagerina modelio kokybę. Modelio tinkamumas buvo vertinamas pagal AIC (\textit{Akaike informacijos kriterijų}), siekiant rasti geriausią balansą tarp modelio tikslumo ir sudėtingumo.

```{r,results='hide'}
set.seed(10)
null_model <- glm(Revenue ~ 1, data = train_df_smote, family = binomial("logit"))
full_model <- logit

final_model <- stats::step(null_model,
     scope = list(lower = null_model, upper = full_model),
     direction = "forward")
```
Atliekamas galutinio modelio kokybės įvertinimas naudojant testinę imtį. Pirmiausia apskaičiuojamos tikimybės, kad stebėjimai priklauso teigiamai klasei, o pagal pasirinktą $0,5$ slenkstį nustatomos prognozuotos klasės. Tuomet apskaičiuojami modelio kokybės rodikliai: AUC (plotas po ROC kreive), kuris parodo modelio gebėjimą atskirti klases, ir F1 rodiklis. Gauti rezultatai pateikti \ref{mt} lentelėje.

```{r}
probs_final <- predict(final_model, newdata = test_df, type = "response")

pred_final <- ifelse(probs_final > 0.5, 1, 0)
roc_final <- roc(test_df$Revenue, pred_final, quiet = TRUE)
roc_t <- roc(test_df$Revenue, pred_logit, quiet = TRUE)
cm <- confusionMatrix(factor(pred_final), factor(test_df$Revenue), positive = "1")


results <- data.frame(
  models = c("Galutinis","Logit"),
  AUC = c(as.numeric(roc_final$auc),as.numeric(roc_t$auc)),
  F1 = c(cm$byClass[["F1"]],cm1$byClass[["F1"]]),
  Accuracy = c(cm$overall[["Accuracy"]],cm1$overall[["Accuracy"]])
)

kable(
  results,
  digits = 3,
  col.names = c("Modelis","AUC", "F1", "Tikslumas"),
  caption = "Modelių metrikos\\label{mt}"
)
```